ACORDAO-COMPLETO-2414495

ACÓRDÃO 7139/2020 ATA 22/2020 - SEGUNDA CÂMARA

VISTOS, relatados e discutidos estes autos de Recursos de Reconsideração em Tomada de Contas Especial, interpostos por Liberato Rocha Caldeira e Adilson Jesus Perez Segura, contra o Acórdão 9864/2019-TCU-Segunda Câmara.
ACORDAM os ministros do Tribunal de Contas da União, reunidos em Sessão de Segunda Câmara, ante as razões expostas pelo Relator, e com fundamento nos arts. 32, inciso I, e 33 da Lei 8.443/1992, em:
9.1. conhecer dos recursos de reconsideração para, no mérito, negarlhes provimento;
9.2. dar ciência ao recorrente, ao Ministério da Cidadania, à Procuradoria da República no Estado de São Paulo e demais interessados a respeito do inteiro teor deste acórdão, informando que esta deliberação, acompanhada do Relatório e do Voto que a fundamentam, está disponível para consulta no endereço www.tcu.gov.br/acordaos, além de esclarecer que, caso requerido, este Tribunal poderá fornecer sem custos as correspondentes cópias impressas.

Recurso de reconsideração contra decisão que julgou as contas dos recorrentes irregulares, condenou-os em débito e aplicou-lhes multa em razão da omissão no dever de prestar contas dos recursos repassados pelo Fundo Nacional de Assistência Social ao município no exercício de 2008, na modalidade fundo a fundo, a título de cofinanciamento federal de ações continuadas de assistência social, no âmbito do Sistema Único de Assistência Social (SUAS), cujo objeto era a execução dos Serviços de Proteção Básica e Proteção Social Especial.

Segunda Câmara

Prefeitura Municipal de Valentim Gentil/SP

3. Interessados/Responsáveis/Recorrentes:
3.1. Recorrentes: Liberato Rocha Caldeira (CPF XXX.593.238-XX) e Adilson Jesus Perez Segura (CPF XXX.832.498-XX).

13.1. Ministros presentes: Ana Arraes (Presidente), Augusto Nardes, Aroldo Cedraz e Raimundo Carreiro (Relator).
13.2. Ministros-Substitutos presentes: Marcos Bemquerer Costa e André Luís de Carvalho.

ACORDAO-COMPLETO-2513512

Acórdão 2526/2021 - Plenário

RAIMUNDO CARREIRO

Ministro Aroldo Cedraz

Adoto como Relatório, a instrução feita no âmbito da Serur (peça 213) , a qual obteve a concordância do Diretor e do titular da Unidade Técnica (peça 214) e do Subprocurador-Geral Lucas Rocha Furtado, do Ministério Público junto ao TCU (peça 215) , verbis:
INTRODUÇÃO
1.	Trata-se de recursos de reconsideração interposto por Liberato Rocha Caldeira (peças 101-166, 195-196 e por Adilson Jesus Perez Segura (peças 167-187) , contra o Acórdão 9864/2019-TCU-Segunda Câmara (peça 98) , da relatoria do Min. Aroldo Cedraz. A deliberação recorrida apresenta o seguinte teor (destacando-se os itens impugnados) :
9.1. rejeitar as alegações de defesa do Sr. Liberato Rocha Caldeira, assim como as razões de justificativa do Sr. Adilson Jesus Perez Segura;
9.2. com fundamento no art. 71, inciso II, da Constituição Federal de 1988, e nos arts. 1º, inciso I, 15, 16, inciso III, alínea "c", da Lei 8.443, de 16/7/1992, combinados com os arts. 19 e 23, inciso III, da mesma lei, e com os arts. 1º, inciso I, 201, § 2º, 205, 209, inciso III, 210 e 214, inciso III, do Regimento Interno-TCU, julgar irregulares as contas do Sr. Liberato Rocha Caldeira, condenando-o ao pagamento das importâncias especificadas no quadro abaixo, atualizadas monetariamente e acrescidas dos juros de mora desde as respectivas datas até a data do efetivo recolhimento, e fixando-lhe o prazo de 15 (quinze) dias, a contar da notificação deste Acórdão, para que comprove, perante o Tribunal, o recolhimento das referidas quantias aos cofres do Fundo Nacional de Assistência Social (FNAS) , nos termos do art. 23, inciso III, alínea "a", da Lei 8.443/1992, c/c o art. 214, inciso III, alínea "a", do Regimento Interno do TCU:
	VALOR ORIGINAL R$
	DATA DA
OCORRÊNCIA

	840,00
	12/3/2008

	840,00
	15/4/2008

	840,00
	12/5/2008

	840,00
	11/6/2008

	840,00
	2/7/2008

	840,00
	6/8/2008

	840,00
	8/10/2008

	1.460,00
	16/12/2008

	9.000,00
	19/2/2008

	9.000,00
	14/3/2008

	9.000,00
	8/4/2008

	9.000,00
	12/5/2008

	9.000,00
	1/7/2008

	9.000,00
	12/8/2008

	9.000,00
	17/10/2008

	9.000,00
	7/11/2008

	9.000,00
	19/12/2008

	1.200,00
	21/2/2008

	1.200,00
	20/3/2008

	1.200,00
	18/4/2008

	1.300,00
	15/5/2008

	1.320,00
	11/6/2008

	1.320,00
	1/7/2008

	1.360,00
	13/10/2008

	1.400,00
	12/11/2008

	1.256,25
	1/7/2008

	1.256,25
	10/8/2008

	1.256,25
	10/9/2008

	1.256,25
	15/10/2008

	1.256,25
	13/11/2008

	1.256,25
	16/12/2008

	2.000,00
	22/12/2008

	 (15.128,66) 
	12/3/2013

9.3. aplicar ao Sr. Liberato Rocha Caldeira a multa prevista no art. 57 da Lei 8.443/1992, combinado com o art. 267 do Regimento Interno desta Corte, no valor individual de R$ 20.000,00 (vinte mil reais) , com a fixação do prazo de 15 (quinze) dias, a contar da notificação, para que comprove, perante o Tribunal (art. 214, inciso III, alínea "a", do Regimento Interno-TCU) , o recolhimento da dívida aos cofres do Tesouro Nacional, atualizada monetariamente desde a data deste Acórdão até a do efetivo recolhimento, se for paga após o vencimento, na forma da legislação em vigor;
9.4. com fundamento no art. 71, inciso II, da Constituição Federal de 1988, e nos arts. 1º, inciso I, 15, 16, inciso III, alínea "a", da Lei 8.443, de 16/7/1992, combinados com os arts. 19, parágrafo único, e 23, inciso III, da mesma lei, e com os arts. 1º, inciso I, 201, § 2º, 205, 209, inciso I, e 214, inciso III, do Regimento Interno-TCU, julgar irregulares as contas do Sr. Adilson Jesus Perez Segura, aplicando-lhe multa prevista no art. 58, inciso I, da Lei 8.443/1992, combinado com o art. 268, inciso I, do Regimento Interno do TCU, no valor de R$ 5.000,00 (cinco mil reais) , e fixando-lhe o prazo de 15 (quinze) dias, a contar da notificação, para que comprove, perante o Tribunal (art. 214, inciso III, alínea "a", do Regimento Interno-TCU) , o recolhimento da dívida aos cofres do Tesouro Nacional, atualizada monetariamente desde a data deste Acórdão até a do efetivo recolhimento, se for paga após o vencimento, na forma da legislação em vigor;
9.5. autorizar, desde logo, nos termos dos arts. 26 e 28, inciso II, da Lei 8.443/1992:
9.5.1. o pagamento das dívidas em até 36 (trinta e seis) parcelas mensais e consecutivas, se solicitado por algum dos responsáveis e se o processo não tiver sido remetido para cobrança judicial, fixando-se o vencimento da primeira em 15 (quinze) dias, a contar do recebimento da notificação, e o das demais a cada 30 (trinta) dias, devendo incidir sobre cada uma delas os encargos legais devidos, na forma prevista na legislação em vigor, sem prejuízo ao vencimento antecipado do saldo devedor em caso de não comprovação do recolhimento de qualquer parcela, conforme prevê o art. 217, § 2º, do Regimento Interno deste Tribunal;
9.5.2. a cobrança judicial das dívidas, caso não atendidas as notificações;
9.6. encaminhar cópia desta deliberação ao Ministério da Cidadania e, nos termos do art. 16, § 3º, da Lei 8.443/1992, e do art. 209, § 7º, do Regimento Interno-TCU, à Procuradoria da República no Estado de São Paulo para adoção das medidas que entender cabíveis.
HISTÓRICO
2.	A tomada de contas especial (TCE) sob comento foi instaurada pelo Ministério do Desenvolvimento Social e Agrário, incorporado ao Ministério da Cidadania no atual governo, em desfavor de Liberato Rocha Caldeira, ex-prefeito de Valentim Gentil/SP, gestão 2005-2008 e de Adilson Jesus Perez Segura, prefeito sucessor e atual, gestões 2009-2012 e 2017-2020, em razão da omissão no dever de prestar contas dos recursos repassados pelo Fundo Nacional de Assistência Social (FNAS) à Prefeitura Municipal de Valentim Gentil/SP, no exercício de 2008, na modalidade fundo a fundo, a título de cofinanciamento federal de ações continuadas de assistência social, no âmbito do Sistema Único de Assistência Social (SUAS) ,  cujo objeto era a execução dos Serviços de Proteção Básica e Proteção Social Especial (peça 5) . 
2.1	Para o cumprimento do objeto o FNAS transferiu à referida prefeitura recursos no montante de R$ 131.377,50, no exercício de 2008 (peça 3, p. 1-2) .
2.2.	O fundamento para a instauração da Tomada de Contas Especial, conforme apontado na Nota Técnica 1.506/2015-CPCRFF/CGPC/DEFNAS, de 25/7/2015 (peça 34) , foi a omissão no dever de prestar contas, sendo responsabilizados solidariamente pelo débito, no valor de R$ 122.583,75 (R$ 131.377,50 - R$ 8.793,75) , o ex-prefeito Liberato Rocha Caldeira, gestão 2005-2008, e o prefeito sucessor, Adilson Jesus Perez Segura, prefeito sucessor, gestão 2009-2012.
2.3.	O prefeito em exercício no ano de 2008 foi citado e o prefeito sucessor, encarregado de encaminhar a prestação de contas até 28/2/2009, foi chamado em audiência. 
2.4.	As alegações de defesa apresentadas pelo prefeito em exercício e as razões de justificativa apresentadas pelo sucessor foram analisadas pela unidade técnica, que, em pareceres uniformes (peças 94-96) e com a concordância do MP/TCU (peça 97) , propuseram rejeitar os argumentos de defesa trazidos ao processo, julgar irregulares as contas dos dois agentes públicos, condenar em débito o ex-prefeito Liberato Rocha e aplicar multa a ambos, proposta que teve a anuência do relator (peça 99) e resultou no acórdão combatido  (peça 98) .
2.5.	Os dois gestores interpuseram os recursos de reconsideração ora em análise, requerendo que o Tribunal reforme o Acórdão 9864/2019-TCU-Segunda Câmara, Rel. Aroldo Cedraz, para julgar regulares as suas contas e revogar a multa que lhes foi aplicada.	 
2.6. 	Passa-se à análise do presente recurso. 
ADMISSIBILIDADE
3.	Reitera-se os exames preliminares de admissibilidade contidos nas peças 200 e 201, ratificados pelo Ministro-Relator Raimundo Carreiro na peça 204, que concluiu pelo conhecimento dos recursos, com a suspensão dos efeitos dos itens 9.2, 9.3, 9.4, 9.5 e 5.5.2 e 9.3 do Acórdão 9864/2019-TCU-Segunda Câmara. 
MÉRITO
4.	Delimitação
4.1.	 Constitui objeto do recurso as seguintes questões: 
 se a responsabilização do recorrente Adilson Jesus Perez Segura afronta o princípio da proporcionalidade (peça 167, p. 2-6, 168-187) ;
 se a documentação apresentada pelo recorrente Liberato Rocha Caldeira possui o condão de demonstrar a correta aplicação dos recursos federais repassados pelo FNAS à Prefeitura Municipal de Valentim Gentil/SP, no exercício de 2008 (peça 101, p. 12-8, peça 102-166, peça 195-196) ;
 se cabe a revogação da multa aplicada ao recorrente Liberato Rocha Caldeira (peça 101, p. 7-8) . 
5.	Se a responsabilização do recorrente Adilson Jesus Perez Segura afronta o princípio da proporcionalidade (peça 167, p. 2-6, 168-187) .
5.1.	Defende-se no recurso que a decisão combatida está desproporcional aos fatos, com base nos seguintes argumentos: 
		a) a ausência de prestação de contas está relacionada a recursos liberados no exercício de 2008, cujo responsável à época era o prefeito Liberato Rocha Caldeira, sendo os recursos utilizados na gestão desse prefeito, inexistindo responsabilidade por parte de Adilson Jesus Perez Segura, que não recebeu nem geriu os recursos;
	b) o servidor responsável pela prestação de contas dos recursos era o assessor de controle interno José Carlos de Oliveira Medeiros, que faleceu em 20/12/2015 (peça 168) , sendo que os demais servidores não têm conhecimento do assunto;
	c) não houve o envio do Demonstrativo Sintético Anual da Execução Físico-Financeiro relativo ao exercício de 2008 tempestivamente, em razão da morte do servidor responsável, sendo que somente ele tinha conhecimento e obrigação para tal;
	d) em julho/2018, o Conselho Municipal de Assistência Social (CMAS) deliberou sobre a aprovação dos recursos repassados pelo Fundo Nacional de Assistência Social (FNAS) à Prefeitura Municipal de Valentim Gentil no exercício de 2008, aprovando todos os investimentos (peça 169) ;
	e) foram encaminhados e juntados aos presentes autos, o Demonstrativo Sintético Anual da Execução Físico-Financeira relativo ao exercício de 2008 (peça 170) , o Plano de Ação (peça 171) , os extratos bancários das aplicações (peça 172) e a maior parte das notas fiscais e respectivos empenhos, sanando a impropriedade aventada (peça 173 a 187) ;  
	f) mesmo não sendo responsável, o recorrente Adilson Jesus Perez Segura adotou providências relativas às presentes contas, o que somente não foi feito antes, em razão do falecimento do servidor responsável, José Carlos de Oliveira Medeiros;
 	g) o princípio da proporcionalidade não está sendo observado, tendo em vista que não estão sendo consideradas as circunstâncias do caso, sua eventual repercussão negativa aos princípios que regem a administração pública e a lisura dos atos,  conforme doutrina de J.J. Gomes Canotilho e jurisprudência exemplificada no Recurso Extraordinário em Habeas Corpus 12878/SP, 4ª Turma, DJU, de 11/11/2002, Min. Ruy Rosado de Aguiar, e na Apelação Cível 83.391-5/9, do TJ/SP, Desembargador Correa Viana, de 10/8/1999, cujos trechos foram transcritos à peça 167, p. 5-6; 
	h) não há dolo do recorrente ao deixar de providenciar a prestação de contas, uma vez que, tão logo tomou conhecimento da irregularidade, tomou as providências para saná-la.
Análise
5.2.		 Os argumentos do recorrente não merecem prosperar. Inexiste afronta ao princípio da proporcionalidade no julgamento pela irregularidade das contas, realizado com fundamento no art. 71, inciso II, da Constituição Federal de 1988, e nos arts. 1º, inciso I, 15, 16, inciso III, alínea "a", da Lei 8.443, de 16/7/1992, combinados com os arts. 19, parágrafo único, e 23, inciso III, da mesma lei, e com os arts. 1º, inciso I, 201, § 2º, 205, 209, inciso I, e 214, inciso III, do Regimento Interno-TCU, tampouco na aplicação da multa prevista no art. 58, inciso I, da Lei 8.443/1992, combinado com o art. 268, inciso I, do Regimento Interno do TCU, como será demonstrado.
5.3.	A justificativa apresentada pelo recorrente para a omissão inicial e a intempestividade na prestação das contas não pode ser aceita. A alegação de que a responsabilidade era do assessor de controle interno que faleceu não procede, tendo em vista que o dever legal de prestar contas ocorreu em 2009 (art. 9°, Portaria MDS 459/2005) , e o falecimento ocorreu em 2015, seis anos após o prazo legalmente fixado.
5.4.	Além disso, está assente na jurisprudência do TCU que "prestar contas é uma obrigação pessoal, que independe de provocação de terceiro e que deve ser cumprida dentro de prazo certo" (Acórdão 13739/2018-TCU-Primeira Câmara, Rel. Augusto Shermann, 4060/2018-2ª Câmara, Rel. Aroldo Cedraz, 7438/2016-2ª Câmara, Rel. André de Carvalho) .  
5.5.	Recorda-se que, de acordo com o art. 9º da Portaria MDS 459/2005, o prazo para o envio do Demonstrativo Sintético Anual da Execução Físico-Financeira, já avaliado pelo Conselho de Assistência Social (art. 8º do referido normativo) relativo aos recursos repassados em 2008, era até o último dia do mês fevereiro do ano subsequente ao da execução:
Art. 8º O Demonstrativo Sintético Anual da Execução Físico-Financeira do SUAS é o instrumento de prestação de contas do cofinanciamento federal das ações continuadas de assistência social, no SUAS Web, elaborado pelos gestores e submetido à avaliação do Conselho de Assistência Social competente, que verifica o cumprimento das metas físicas e financeiras do Plano de Ação, de acordo com o Anexo II desta Portaria.
Art. 9º O Demonstrativo Sintético Anual da Execução Físico-Financeira deverá ser enviado, eletronicamente, para aprovação do MDS, até o último dia do mês de fevereiro do ano subsequente ao de execução, já com sua avaliação pelo Conselho de Assistência Social competente. 
5.6.	Dessa forma, embora o gestor dos recursos tenha sido o ex-prefeito Liberato Rocha Caldeira, em exercício no ano de 2008, o prazo para a apresentação da prestação de contas ocorreu na gestão do prefeito sucessor, no caso, Adilson Jesus Perez Segura, recaindo sobre este o dever legal de enviar ao MDS os documentos especificados no art. 8º da Portaria 459/2005-MDS, conforme estabelecido no art. 9º da referida portaria, até o último dia do mês de fevereiro de 2009.  
5.7.	Nesse sentido, a Súmula 230 ratifica que compete ao prefeito sucessor apresentar a prestação de contas referente aos recursos federais recebidos por seu antecessor, quando este não o tiver feito e o prazo para adimplemento dessa obrigação vencer ou estiver vencido no período de gestão do próprio mandatário sucessor, ou, na impossibilidade de fazê-lo, adotar as medidas legais visando ao resguardo do patrimônio público. 
5.8.	Ocorre que o prefeito sucessor não prestou as devidas contas tempestivamente, tampouco apresentou justificativas para o descumprimento do dever legal, embora tenha sido regularmente notificado (peças 7-8, 11-12, 22-23, 29, 33) . Não há também nos autos nenhuma informação de que restou impossibilitado de prestar as contas e de que adotou medidas para resguardar o patrimônio público.
5.9.	Não o fazendo, o recorrente Adilson Jesus Perez Segura incidiu em ato que caracteriza grave infração à norma legal, punível com a irregularidade das contas e a imposição de multa, conforme jurisprudência pacífica desta Corte de Contas, inexistindo, portanto, infringência ao princípio da proporcionalidade (Acórdãos 4838/2017-2ª Câmara, Rel. Marcos Bemquerer, 855/2015-Plenário, Rel. Vital do Rêgo, 10043/2011-1ª Câmara, Rel. Walton Alencar Rodrigues, 2841/2007-2ª Câmara, Rel. Aroldo Cedraz) . 
5.10.	A omissão injustificada é conduta considerada grave pelo TCU, pois a falta de prestação de contas tempestiva viola princípio fundamental da República (Constituição Federal, artigo 70, parágrafo único, c/c o artigo 93 do Decreto-lei nº 200/1967) e constitui ato de improbidade administrativa. Tal omissão prejudica a transparência nos atos de gestão e obstrui a atividade de controle, uma vez que impede, em tempo hábil, a verificação da regular aplicação dos recursos, o que faz nascer a presunção de desvio dos recursos, conforme assentado na jurisprudência desta Corte (Acórdão 531/2020-TCU-Plenário, Rel. Walton Alencar Rodrigues, 2391/2020-1ª Câmara, Rel. Weder de Oliveira e 2375/2020-1ª Câmara, Rel. Vital do Rêgo) . 
5.11.	Ao contrário do que afirma o recorrente, o princípio da proporcionalidade foi plenamente observado, tendo em vista a dosimetria das sanções. Foi aplicada multa de R$ 20.000,00 ao gestor dos recursos e de R$ 5.000,00 ao prefeito sucessor, por sua omissão no dever de prestar contas, uma vez que, diversamente do ex-prefeito, não geriu os recursos repassados.
5.12.	Sobre a ausência de dolo por parte do prefeito sucessor, cabe registrar que a apuração de responsabilidade nas matérias submetidas à apreciação do TCU não se vincula à indicação de conduta dolosa do agente, como quis asseverar o ora recorrente. Impõe-se ao gestor público o dever de demonstrar a boa e regular aplicação dos recursos sob sua guarda, sendo que a omissão ou falta de exação no cumprimento dessa obrigação induz à presunção de culpa, o que é suficiente para o julgamento pela irregularidade de suas contas e aplicação de multa (Acórdão 760/2013-TCU-Plenário, Rel. Ana Arraes, 1942/2012-2ª Câmara, Rel. Aroldo Cedraz, 1517/2012-1ª Câmara, Rel. Valmir Campelo) . 
5.13.		Assim, considerando a apresentação de contas a destempo, sem justificativa plausível, a qual não sana a omissão inicial, é improcedente a alegação de desproporcionalidade no julgamento pela irregularidade das contas, com aplicação de multa. 
6.		Se a documentação apresentada pelo recorrente Liberato Rocha Caldeira possui o condão de demonstrar a correta aplicação dos recursos federais repassados pelo FNAS à Prefeitura Municipal de Valentim Gentil/SP, no exercício de 2008 (peça 101, p. 12-8, peça 102-166, peça 195-196) . 
6.1.	O recorrente Liberato Rocha Caldeira afirma que não pode ser responsabilizado para devolver os valores questionados, com base nos seguintes argumentos: 
	a) administrar uma prefeitura de pequeno porte, sem estrutura e pessoal especializado, é muito difícil;
	b) suas contas referentes aos exercícios de 2005 e 2008 foram devidamente prestadas e aprovadas, e todos os documentos a elas pertinentes continuaram na prefeitura após sua saída, o que foi acompanhado pelo prefeito sucessor, em período de transição de cargo e de servidores;
	c) não se sabe o motivo pelo qual o ex-servidor José Carlos de Oliveira Medeiros, falecido em 20/12/2015, não prestou as devidas contas, considerando que sempre fez um excelente trabalho nesse sentido;
	d) em suas alegações de defesa, embora tenham sido juntados extratos bancários, ata do conselho datada de 2018 aprovando a prestação de contas de 2008 e demonstrativo simplificado, faltaram cópias das notas de empenho, notas fiscais para comprovar as despesas realizadas, bem  como os benefícios concedidos, o que, embora tenha sido requisitado ao prefeito atual à peça 90, foi respondido à peça 81, mas não foi atendido;
	e) após nova solicitação ao prefeito atual, foram obtidas e juntadas aos presentes autos cópia das notas de empenho, notas fiscais das despesas e extratos bancários para fins de análise e saneamento das contas deste recorrente;
	f) quanto ao fato de as informações do SUASWeb estarem incompletas, além de não estarem autenticadas no SUASWeb eletronicamente, como determina o art. 9º da Portaria 459/2005, a informações obtidas do setor jurídico do Município era que estariam solicitando permissão junto ao MDS para preenchimento do Demonstrativo Sintético Anual de Execução Físico Financeiro do Sistema Unifica de Assistência Social - SUAS, de 2008, para que se possa juntar eletronicamente no SUASWeb e regularizar a situação;  
	g) muito embora saiba que, na qualidade de prefeito, a gestão dos recursos era sua responsabilidade, tem total certeza que todos os valores repassados foram devidamente aplicados junto aos programas do Governo Federal, cujas despesas foram devidamente controladas pelo Conselho Municipal de Assistência Social, o que, na presente fase recursal, pode ser comprovado, tendo sido um descuido da administração a não entrega da prestação de contas no tempo devido;		
	h) a comprovação dos gastos evidencia que não houve quaisquer prejuízos ao erário municipal, sendo ruinoso uma condenação pela falta de justo motivo; 
	i) a reforma do acórdão deve ocorrer como consequência da juntada da seguinte documentação que comprova a realização das despesas, as quais foram devidamente avaliadas pelo Conselho Municipal de Assistência Social em 2018:
	i.1) cópia da Ata 05/2018 do Conselho Municipal de Assistência Social, devidamente assinada pelos seus membros, que aprova as aplicações do exercício de 2008 (peça 103) ;
	i.2) cópias dos extratos bancários do período de 1/1/2008 a 31/12/2008, contendo a relação de todas as despesas realizadas, fornecedor por fornecedor, com seus respetivos credores, até o limite do valor repassado (peças 105 a 166) ;
	i.3) cópias de notas de empenho, notas fiscais, extratos e requerimentos e cópias de cheques, repassados pela Prefeitura de Valentim Gentil, que lá estavam arquivados desde 31/12/2008 (peças 105 a 166) ;
	i.4) cópia do requerimento protocolado, requerendo com a maior brevidade possível, cópia dos documentos encontrados no almoxarifado da prefeitura e que foi prontamente atendido pelo setor jurídico (peça 102) ;
	i.5) cópia do Demonstrativo Sintético Anual da Execução Físico-Financeira do Sistema Único de Assistência Social (SUAS) , ano 2008, o qual demonstra o repasse de R$ 131.177,50 (peça 104) :
	Recursos Financeiros Transferidos pelo FNAS
	R$ 131.377,50

	PROTEÇÃO SOCIAL BÁSICA

	Piso Básico Fixo
	R$ 99.000,00

	Pro-Jovem Adolescente - PBV I
	R$ 7.537,50

	PROTEÇÃO SOCIAL ESPECIAL

	Piso de alta complexidade
	R$ 9.860,00

	Piso Variável de Média Complexidade PVMC
	R$ 2.000,00

	Serviços Sócio Educativos de PETI
	12.980,00

	i.6) plano de ação para cofinanciamento do Governo Federal - SUAS - ano 2008, com previsão do seguinte atendimento físico (peça 2 e peça 105) : 
	    Ação Orçamentária
	Referência de atuação
	Previsão de atendimento
	Público
	Valor mensal

	PROTEÇÃO SOCIAL BÁSICA
				
	Serviço de proteção social básica às famílias - Piso Básico Fixo 
	5.000
	5.000
	família referenciada
	R$ 9.000,00

	PROTEÇÃO SOCIAL ESPECIAL
				
	Ações socioeducativas e de convivência para crianças e adolescentes em situação de trabalho
				
	Serviços socioeducativos do PETI
	60
	60
	criança/adolescente
	R$ 1.200,00

	Serviços específicos de proteção social especial
				
	PISO DE ALTA COMPLEXIDADE I
	0
	0
	criança/adolescente
	
	PISO DE ALTA COMPLEXIDADE I
	0
	0
	família
	
	PISO DE ALTA COMPLEXIDADE I
	0
	0
	mulheres
	
	PISO DE ALTA COMPLEXIDADE I
	0
	0
	pessoa com deficiência
	
	PISO DE ALTA COMPLEXIDADE I
	14
	14
	pessoa idosa
	R$ 840,00

	Valor anual 
				R$ 132.480,00

				i.7) extratos das contas correntes no Banco do Brasil, 6996-5 - PBF/PAIF (peça 107, p. 1-3 e peça 143, p. 1-3) , 6875-6 - Programa de Erradicação do Trabalho Infantil - PETI (peça 106 e peça 118, p. 1 e peça 122) , 8749-1 - FNAS/PVMC (peça 108, p. 1) , 6877-2 - IDOSO (peça 109 e peça 112, p. 1) e 8382-8 - FNAS/PBV I (peça 110, p.1) .	
Análise
6.2.	Os argumentos do recorrente não merecem prosperar. Embora a documentação ora juntada seja suficiente para comprovar a execução financeira de parte dos recursos repassados, os documentos aptos a comprovar a sua execução física não são suficientes para tal. O Demonstrativo Sintético Anual da Execução Físico-Financeiro foi enviado de forma incompleta e sem a validação de envio ao SUASWeb (peça 84) , e a Ata do Conselho Municipal de Assistência Social  5/2018 - CMAS foi realizada no mês de julho de 2018, praticamente 10 anos após a utilização dos recursos (peça 83) , não restando, portanto, comprovado que os recursos foram aplicados consoante instrução do FNAS. 
6.3.	Conforme já registrado pela instrução da unidade técnica à peça 94, p. 6, a Ata do Conselho Municipal de Assistência Social  5/2018, que, segundo o art. 8º, da Portaria 459, de 9/9/2005, em vigor à época,  comprovaria a execução física e financeira,  não pode ser considerada válida, uma vez que não foi analisada pelos membros do CMAS em exercício no ano de 2009, período em que as contas deveriam ter sido examinadas, como consta da própria ata.  Enfraquece ainda mais a afirmação de regularidade das contas constante da mencionada ata, o fato de a análise ter ocorrido, quase dez anos após a realização dos gastos, em uma documentação incompleta, pois o próprio conselho relata que a sua análise se baseou apenas nas planilhas e extratos bancários e não no que o Conselho operante à época deveria ter observado (peça 83) .
6.4.	Cabe ressaltar que, por força do que dispõe o art. 70, parágrafo único, da Constituição Federal/1988, bem assim o art. 93 do Decreto-lei nº 200/1967, c/c o art. 66 do Decreto nº 93.872/1986, compete ao gestor comprovar a boa e regular aplicação dos recursos públicos, isto é, cabe ao gestor o ônus da prova (Acórdão 550/2010-TCU-Plenário, Rel. Vital do Rêgo, 150/2020-Plenário, Rel. Bruno Dantas e 14596/2019-1ª Câmara, Rel. Walton Alencar Rodrigues) .
6.5.	Uma vez citado pela omissão de prestar contas, conforme ocorreu no caso em exame, o responsável não é chamado apenas para apresentar a prestação de contas, mas também e principalmente para demonstrar a correta aplicação dos recursos que lhe foram confiados, inclusive que respeitou todas as normas atinentes ao repasse, o que não ocorreu no presente caso. 
6.6.	Além disso, nos termos dos Acórdão 11373/2019-TCU-Segunda Câmara, Rel. Augusto Nardes e 2339/2019-Plenário, Rel. Vital do Rêgo, "a tomada de contas especial, sendo procedimento de exceção, deve estar instruída com todos os elementos necessários à comprovação da aplicação dos recursos e que motivaram os pagamentos, como notas fiscais, recibos, procedimentos licitatórios, contratos, extratos bancários da conta específica".
6.7.	Ainda de acordo com a jurisprudência desta Corte de Contas, a apresentação extemporânea da prestação de contas, sem atenuantes que justifiquem o atraso, como é o caso, ainda que possua elementos que comprovem a boa e regular aplicação dos recursos, permite a exclusão do débito, se for o caso, mas não elide a omissão inicial, cabendo o julgamento pela irregularidade das contas com aplicação de multa, como se deu no acórdão recorrido (Acórdão 8198/2019-TCU-Segunda Câmara, Rel. Marcos Bemquerer, 1217/2019-Plenário Rel. Walton Alencar e 7722/2019-2ª Câmara, Rel. Augusto Nardes) .
6.8.	Registre-se que a responsabilização perante o TCU é de natureza subjetiva e prescinde de dolo ou má-fé do agente, bastando a configuração de culpa stricto sensu (5787/2017-2ª Câmara, Rel. Vital do Rêgo, 2067/2015-Pleário, Rel. Bruno Dantas e 1135/2014-2ª Câmara, Rel. Ana Arraes) .
6.9.	Dessa forma, a condenação, no presente caso, não ocorreu por falta de justo motivo, como afirmou o recorrente, pois o descumprimento do dever de prestar contas caracteriza-se como erro grosseiro, expresso na Lei 8.443/1992. Tal conduta revela nível de atenção aquém ao de uma pessoa com diligência abaixo do patamar médio, o que configura culpa grave, passível de multa (Acórdão 2681/2019-TCU-Primeira Câmara, Rel. Aroldo Cedraz) .
6.10.	A respeito da documentação juntada aos autos na presente fase recursal, foi possível realizar a correlação financeira entre os serviços prestados e a documentação fiscal de parte dos recursos repassados, conforme será demonstrado. 
6.11.	Com relação à Conta corrente 8382-8 - FNAS/PBV I (peça 110, p.1) , foram recebidos créditos no montante de R$ 7.537,50, conforme tabela a seguir (peça 3) : 
	Data
	Crédito (R$) 

	01/7/2008
	1.256,25

	19/8/2008
	1.256,25

	10/9/2008
	1.256,25

	15/10/2008
	1.256,25

	13/11/2008
	1.256,25

	16/12/2008
	1.256,25

	Total
	7.537,50

6.12.	A respeito dessa conta 8382-8, ao contrário do que informou o recorrente, os recursos foram utilizados e, de acordo com os documentos ora juntados aos autos, foi possível comprovar apenas a execução financeira do total do crédito repassado, conforme a seguir:
Conta corrente 8382-8 - FNAS/PBV I (peça 110, p.1) 
	Empenho/Valor (R$) 
	NF/Recibo
	Req. E/S
	Extrato
	Cheque/outros
	Observação

	002/0348, de 21/10/2008, 1.950,54 - Fornecedor: Claudinei Carvassan Rodrigues - ME - despesas de material de consumo - peça 110, p. 2
	NF 673, de 21/10/2008, mesmo fornecedor,  de R$ 1.950,54 - peça 110, p. 3 
	01442/08, de R$ 1.950,54 - peça 110, p. 4 
	lanc 10936, cheque 850001, de R$ 1.950,54, em 11/11/2008 - peça 110, p. 1
	cópia do cheque 850001, no valor de R$ 4.453,18, de 11/11/2008, mesmo fornecedor - peça 110, p. 7
	OK - R$ 4.453,18

	001/03457, de 21/10/2008, 2.502,64 - Fornecedor: Claudinei Carvassan Rodrigues - ME - despesas de material de consumo - peça 110, p. 5
	NF 672, de 21/10/2008, mesmo fornecedor,  de R$ 2.502,64 - peça 110, p. 6 
	01441/08, de R$ 2.502,66 - peça 111, p. 1 
	lanc 10937, cheque 850001, de R$ 2.502,64, em 11/11/2008 - peça 110, p. 1
		
	003/04271, de 22/12/2008, 3.084,32 - Fornecedor: Claudinei Carvassan Rodrigues - ME - despesas de material de consumo - peça 111, p. 2
	NF 713, de 22/12/2008, mesmo fornecedor,  de R$ 3.084,83 - peça 111, p. 4-5
	01768/08, de 22/12/2008,  R$ 3.084,54- peça 111, p. 7-8
	lanc 12433, cheque 850002, de R$ 3.084,32, em 26/12/2008 - peça 110, p. 1
	Cópia do cheque 850002, no valor de R$ 3.084,32, de 26/12/2008, mesmo fornecedor - peça 111, p. 6
	OK - R$ 3.084,32

	023/04270, de 22/12/2008, 0,51 - Fornecedor: Claudinei Carvassan Rodrigues - ME - despesas de material de consumo - peça 111, p. 3
	--
	--
		Registro  de que a despesa foi paga com cheque do Banco 033, Conta 001-9, no valor de R$ 0,51 - peça 111, p. 3
	Não influencia as presentes contas

	EXECUÇÃO FINANCEIRA
	R$ 7.537,50

6.13.	Com relação à Conta corrente 6875-6 - Programa de Erradicação do Trabalho Infantil - PETI (peça 106, 118, p. 1 e 122) , foram recebidos créditos no valor total de R$ 12.980,00, conforme a seguir (peça 3) : 
	Data
	Crédito (R$) 

	21/2/2008
	1.200,00

	20/3/2008
	1.200,00

	18/4/2008
	1.200,00

	15/5/2008
	1.300,00

	11/6/2008
	1.320,00

	1/7/2008
	1.320,00

	15/8/2008
	1.320,00

	10/9/2008
	1.360,00

	13/10/2008
	1.360,00

	12/11/2008
	1.400,00

	Total
	12.980,00

6.14.	Sobre o total advindo do FNAS creditado nessa conta corrente 6875-6 - R$ 12.980,00, conforme os documentos ora acostados aos autos, foi possível comprovar somente a execução financeira, no valor de R$ 7.540,00, conforme a seguir:
 Conta corrente 6875-6 - Programa de Erradicação do Trabalho Infantil - PETI (peça 106, 118, p. 1 e 122) 
	Empenho/Valor (R$) 
	NF/Recibo
	Req. E/S
	Extrato
	Observação

	003/02358/00001, de 29/7/2008, 7.540,00 - Fornecedor: Tania Regina Nardez Gomide - ME - despesas de material de consumo - peça 118, p. 2
	NF 35, de 29/7/2008, mesmo fornecedor,  de R$ 2.260,60 - peça 118, p. 4 e NF 36, de 29/7/2008, mesmo fornecedor, de R$ 4.242,60 - peça 120, p. 1 e NF 37, de 29/7/2008, mesmo fornecedor, de R$ 1.049,40 - peça 120, p. 2
	969/08, de R$ 7.552,60 - peça 120, p. 3-5 e 
Aut. Convite 13/2008, de 28/7/2008, de R$ 7.552,60 - peça 118, p. 3
	lanc 107446, cheque 850016, de R$ 7.540,00, em 8/8/2008, nominal ao mesmo fornecedor - peça 106, p. 1
	OK - 7.540,00

		Não há
		lanc 11967, cheque 850017, de R$ 12,00, em 15/12/2008, fornecedor Joaquim Tavares Alvito  - peça 106, p. 1
	Não comprovado

		Não há
		lanc 11969, cheque 850017, de R$ 382,00, em 15/12/2008, fornecedor Joaquim Tavares Alvito  - peça 106, p. 1
	Não comprovado

		Não há
		lanc 11966, cheque 850017, de R$ 566,00, em 15/12/2008, fornecedor Joaquim Tavares Alvito  - peça 106, p. 1
	Não comprovado

		Não há
		lanc 11965, cheque 850017, de R$ 749,40, em 15/12/2008, fornecedor Joaquim Tavares Alvito  - peça 118, p. 1
	Não comprovado

		Não há
		lanc 11968, cheque 850017, de R$ 1.150,80, em 15/12/2008, fornecedor Joaquim Tavares Alvito  - peça 106, p. 1
	Não comprovado

		Não há
		lanc 12444, cheque 850018, de R$ 258,95, em 26/12/2008, fornecedor Tania Regina Nardez Gomide - ME
	Não comprovado

		Não há
		lanc 12443, cheque 850018, de R$ 1.105,50, em 26/12/2008, fornecedor Tania Regina Nardez Gomide - ME
	Não comprovado

		Não há  
		lanc 12442, cheque 850018, de R$ 1.215,35, em 26/12/2008, fornecedor Tania Regina Nardez Gomide - ME
	Não comprovado

	EXECUÇÃO FINANCEIRA
	R$ 7.540,00

6.15.	Com relação à Conta corrente 6877-2 - Idoso (peça 112, p. 1) , foram recebidos créditos no valor total de R$ 9.860,00, conforme a seguir (peça 3) : 
	Data
	Crédito (R$)  

	25/2/2008
	840,00

	12/3/2008
	840,00

	15/4/2008
	840,00

	12/5/2008
	840,00

	11/6/2008
	840,00

	2/7/2008
	840,00

	6/8/2008
	840,00

	8/9/2008
	840,00

	8/10/2008
	840,00

	7/11/2008
	840,00

	16/12/2008
	1.460,00

	Total
	9.860,00

6.16.	Em relação ao crédito total de R$ 9.860,00 repassado nessa conta corrente 6877-6, conforme os documentos ora acostados aos autos, foi possível comprovar somente a execução financeira no valor de R$ 8.400,00, conforme a seguir:
Conta corrente 6877-2 - IDOSO (peça 109 e peça 112, p. 1) 
	Empenho/Valor (R$) 
	NF/Recibo
	Extrato
	Cheque
	Observação

	010/03686, de 14/11/2008, 840,00 - Fornecedor: Lar São Vicente de Paula de Valentim Gentil - subvenções sociais - peça 112, p. 2
	Recibo, de 7/11/2008, ref. Mês de OUTUBRO, mesmo fornecedor,  -programa de atendimento de 14 idosos para custeio de despesas de Assistência Social, R$ 840,00 -peça 112, p. 3-4
	lanc 11085, cheque 850026, de R$ 840,00, nominal ao mesmo fornecedor, em 14/11/2008 - peça 109, p. 1  
	cópia do cheque 850026, R$ 840,00, de 14/11/2008 - peça 112, p. 5
	OK - R$ 840,00

	011/04241, de 14/12/2008, 840,00 - Fornecedor: Lar São Vicente de Paula de Valentim Gentil - subvenções sociais - peça 112, p. 6
	Recibo, de 19/12/2008, ref. Mês de NOVEMBRO, mesmo fornecedor,  -programa de atendimento de 14 idosos para custeio de despesas de Assistência Social, R$ 840,00 -peça 113, p. 1-2
	lanc 12445, cheque 850027, de R$ 840,00, nominal ao mesmo fornecedor, em 26/12/2008 - peça 109, p. 1 
	cópia do cheque 850027, R$ 1.680,00, de 26/12/2008 - peça 113, p. 6
	OK - 1.680,00

	011/04242, de 19/12/2008, 840,00 - Fornecedor: Lar São Vicente de Paula de Valentim Gentil - subvenções sociais - peça 113, p. 3
	Recibo, de 19/12/2008, ref. Mês de DEZEMBRO, mesmo fornecedor,  -programa de atendimento de 14 idosos para custeio de despesas de Assistência Social, R$ 840,00 - peça 113, p. 4-5
	lanc 12446, cheque 850027, de R$ 840,00, nominal ao mesmo fornecedor, em 26/12/2008 - peça 109, p. 1 
		
	003/02189, de 30/6/2008, 840,00 - Fornecedor: Lar São Vicente de Paula de Valentim Gentil - subvenções sociais - peça 113, p. 7
	Recibo, de 30/6/2008, ref. Mês de MARÇO, mesmo fornecedor,  -programa de atendimento de 14 idosos para custeio de despesas de Assistência Social, R$ 840,00 - peça 113, p. 8 e peça 114, p. 1 
	lanc 6370, cheque 850023, de R$ 840,00, nominal ao mesmo fornecedor, em 11/07/2008 - peça 109, p. 1  
	cópia do cheque 850023, R$ 3.360,00, de 11/7/2008 - peça 115, p. 2
	OK - R$ 3.360,00

	004/02190, de 30/6/2008, 840,00 - Fornecedor: Lar São Vicente de Paula de Valentim Gentil - subvenções sociais - peça 114, p. 2
	Recibo, de 30/6/2008, ref. Mês de ABRIL, mesmo fornecedor,  -programa de atendimento de 14 idosos para custeio de despesas de Assistência Social, R$ 840,00 - peça 114, p. 3-4
	lanc 6371, cheque 850023, de R$ 840,00, nominal ao mesmo fornecedor, em 11/07/2008 - peça 109, p. 1  
		
	005/02191, de 30/6/2008, 840,00 - Fornecedor: Lar São Vicente de Paula de Valentim Gentil - subvenções sociais - peça 114, p. 5
	Recibo, de 30/6/2008, ref. Mês de MAIO, mesmo fornecedor,  -programa de atendimento de 14 idosos para custeio de despesas de Assistência Social, R$ 840,00 - peça 114, p. 6-7
	lanc 6372, cheque 850023, de R$ 840,00, nominal ao mesmo fornecedor, em 11/07/2008 - peça 109, p. 1  
		
	006/02192, de 30/6/2008, 840,00 - Fornecedor: Lar São Vicente de Paula de Valentim Gentil - subvenções sociais - peça 114, p. 8
	Recibo, de 30/6/2008, ref. Mês de JUNHO, mesmo fornecedor,  -programa de atendimento de 14 idosos para custeio de despesas de Assistência Social, R$ 840,00 - peça 114, p. 9 e peça 115, p. 1
	lanc 6373, cheque 850023, de R$ 840,00, nominal ao mesmo fornecedor, em 11/07/2008 - peça 109, p. 1  
		
	007/02638, de 13/8/2008, 840,00 - Fornecedor: Lar São Vicente de Paula de Valentim Gentil - subvenções sociais - peça 115, p. 3
	Recibo, de 13/8/2008, ref. Mês de JULHO, mesmo fornecedor,  -programa de atendimento de 14 idosos para custeio de despesas de Assistência Social, R$ 840,00 -peça 115, p. 4-5
	lanc 8912, cheque 850024, de R$ 840,00, nominal ao mesmo fornecedor, em 11/9/2008 - peça 109, p. 1  
	cópia do cheque 850024, R$ 840,00, de 11/9/2008 - peça 115, p. 6
	OK - R$ 840,00

	008/03000, de 10/9/2008, 840,00 - Fornecedor: Lar São Vicente de Paula de Valentim Gentil - subvenções sociais - peça 115, p. 7
	Recibo, de 13/8/2008, ref. Mês de AGOSTO, mesmo fornecedor,  -programa de atendimento de 14 idosos para custeio de despesas de Assistência Social, R$ 840,00 -peça 115, p. 8-9
	lanc 10343, cheque 850025, de R$ 840,00, nominal ao mesmo fornecedor, em 24/10/2008 - peça 109, p. 1  
	cópia do cheque 850025, R$ 1.680,00, de 24/10/2008 - peça 115, p. 13
	OK - R$ 1.680,00

	009/03389, de 8/10/2008, 840,00 - Fornecedor: Lar São Vicente de Paula de Valentim Gentil - subvenções sociais - peça 115, p. 10
	Recibo, de 13/8/2008, ref. Mês de SETEMBRO, mesmo fornecedor,  -programa de atendimento de 14 idosos para custeio de despesas de Assistência Social, R$ 840,00 -peça 115, p. 11-12
	lanc 10344, cheque 850025, de R$ 840,00, nominal ao mesmo fornecedor, em 24/10/2008 - peça 109, p. 1  
		
	EXECUÇÃO FINANCEIRA
	R$ 8.400,00

6.17.	Com referência à Conta corrente 8749-1 - FNAS/PVMC (peça 108) , foram recebidos créditos no valor total de R$ 2.000,00, conforme a seguir (peça 3) , os quais não foram utilizados, devendo compor o débito a ser ressarcido: 
	Data
	Crédito (R$)  

	22/12/2008
	2.000,00

6.18.	No que concerne à Conta corrente 6996-5 - PBF/PAIF (peça 107, p. 1-3) , foram recebidos créditos no valor total de R$ 99.000,00, conforme a seguir (peça 3) : 
	Data
	Crédito (R$)  

	19/2/2008
	9.000,00

	14/3/2008
	9.000,00

	8/4/2008
	9.000,00

	12/5/2008
	9.000,00

	6/6/2008
	9.000,00

	1/7/2008
	9.000,00

	12/8/2008
	9.000,00

	4/9/2008
	9.000,00

	17/10/2008
	9.000,00

	7/11/2008
	9.000,00

	19/12/2008
	9.000,00

	Total
	99.000,00

6.19.	Em relação ao crédito total de R$ 99.000,00 repassado na conta corrente 6996-5, conforme o extrato bancário acostado aos autos, foi possível verificar que já havia nessa conta um saldo de balanço, em 1/1/2008, no valor de R$ 19.527,72 e que houve outros dois créditos em 18/12/2008 e 31/12/2008, no valor de R$ 343,63 e R$ 8,66, respectivamente, totalizando a movimentação de R$ 118.880,01. Nesse contexto, de acordo com a documentação acostada aos autos na presente fase recursal, foi possível comprovar gastos no valor de R$ 104.589,72, conforme a seguir:
Conta corrente 6996-5 - PBF/PAIF (peça 107, p. 1-3 e peça 143, p. 1-3) 
	Empenho/Valor (R$) 
	NF/Recibo
	Req. E/S
	Extrato
	Cheque
	Observação

	002/00515, de 26/2/2008, 45,00 - Fornecedor: Pignatari Joias Ltda - despesas serviços prestados PJ - peça 134, p. 6
	32600, de 26/2/2008, mesmo fornecedor, ref. amolações  de R$ 45,00 - peça 134, p. 7
	--
	lanc 6576, cheque 850103, de R$ 45,00, nominal ao mesmo fornecedor,  em 15/7/2008 - peça 107, p. 2
	cheque 850103, de 15/7/2008, nominal ao fornecedor Pignatari Joias Ltda no valor de R$ 99,00 - peça 134, p. 10
	OK - R$ 99,00

	006/01476, de 15/6/2008, 54,00 - Fornecedor: Pignatari Joias Ltda - despesas serviços prestados PJ - peça 134, p. 6
	32870, de 15/5/2008, mesmo fornecedor, ref. amolações  de R$ 54,00 - peça 134, p. 9
	--
	lanc 6577, cheque 850103, de R$ 54,00, nominal ao mesmo fornecedor, em 15/7/2008 - peça 107, p. 2
		
	012/02704, de 14/8/2008, 42,00 - Fornecedor: Pignatari Joias Ltda - despesas serviços prestados PJ - peça 159, p. 9
	33218, de 14/8/2008, mesmo fornecedor, ref. amolações  de R$ 42,00 - peça 159, p.109
	--
	lanc 8917, cheque 850113, de R$ 42,00, nominal ao mesmo fornecedor, em 11/9/2008 - peça 107, p. 2
	cheque 850113, de 11/9/2008, nominal ao fornecedor Pignatari Joias Ltda no valor de R$ 42,00 - peça 160, p. 1
	OK - R$ 42,00

	030/01475, de 15/5/2008, 419,00 - Fornecedor: Joaquim Tavares Alvito - despesas material de consumo - peça 135, p. 1
	51805, de 15/5/2008, mesmo fornecedor, no valor de R$ 419,00 - peça 135, p.2
	612/08, de R$ 419,00, de 15/5/2008 - peça 135, p. 3-4
	lanc 7775, cheque 850105, de R$ 419,00, nominal ao mesmo fornecedor, em 12/8/2008 - peça 107, p. 2
	cheque 850105, de 12/8/2008, nominal ao fornecedor Joaquim Tavares Alvito no valor de R$ 897,00 - peça 135, p. 7
	OK - R$ 897,00

	049/02554, de 15/9/2008, 478,00 - Fornecedor: Joaquim Tavares Alvito - despesas material de consumo - peça 135, p. 5
	53197, de 5/8/2008, mesmo fornecedor, no valor de R$ 478,00 - peça 135, p.6
	995/08, de R$ 478,00, de 15/8/2008 - peça 135, p. 8 e peça 136, p. 1
	lanc 7776, cheque 850105, de R$ 478,00, nominal ao mesmo fornecedor,  em 12/8/2008 - peça 107, p. 2
		
	036/01976, de 18/6/2008, 525,50 - Fornecedor: Nanci Augusta Aranha - ME - despesas material de consumo - peça 136, p.2
	234, de 18/6/2008, mesmo fornecedor, no valor de R$ 525,50 - peça 136, p.3
	768/08, de R$ 525,50, de 18/6/2008 - peça 136, p. 4-5
	lanc 7777, cheque 850106, de R$ 525,50, em 12/8/2008, nominal ao mesmo fornecedor  - peça 107, p. 2
	cheque 850106, de 12/8/2008, nominal ao fornecedor Nanci Augusta Aranha - ME no valor de R$ 1.368,00 - peça 137, p. 6
	OK - R$ 1.368,00

	035/01975, de 18/7/2008, 166,50 - Fornecedor: Nanci Augusta Aranha - ME - despesas material de consumo - peça 136, p.6
	235, de 18/6/2008, mesmo fornecedor, no valor de R$ 166,50 - peça 137, p.1
	767/08, de R$ 166,50, de 18/6/2008 - peça 137, p. 2-3
	lanc 7778, cheque 850106, de R$ 166,50, em 12/8/2008, nominal ao mesmo fornecedor 
 - peça 107, p. 2
		
	024/01309, de 6/5/2008, R$ 676,00 - Fornecedor: Nanci Augusta Aranha - ME - despesas material de consumo - peça 137, p.4
	224, de 6/5/2008, mesmo fornecedor, no valor de R$ 676,00 - peça 137, p. 5
	553/08, de R$ 676,00, de 6/5/2008 - peça 137, p. 7-8
	lanc 7779, cheque 850106, de R$ 676,00, em 12/8/2008, nominal ao mesmo fornecedor  - peça 107, p. 2
		
	024/01309, de 6/5/2008, R$ 550,00 - Fornecedor: Edson Fernandes Aranha - despesas serviços prestados PJ - peça 137, p. 9
	049, de 18/6/2008, mesmo fornecedor, no valor de R$ 550,00 - peça 137, p. 10
	--
	lanc 7780, cheque 850107, de R$ 550,00, em 12/8/2008, nominal ao mesmo fornecedor  - peça 107, p. 2
	cheque 850107, de 12/8/2008, nominal ao fornecedor Edson Fernandes Aranha no valor de R$ 550,00 - peça 138, p.16
	OK - R$ 550,00

	009/00357, de 12/2/2008, R$ 430,80- Fornecedor: Fernando C Jabur Votuporanga - despesas de material de consumo - peça 148, p. 1
	4811, de 12/2/2008, mesmo fornecedor, no valor de R$ 430,80,- peça 148, p. 2
	128/08, de R$ 430,80, de 12/2/2008 - peça 148, p. 3-4
	lanc 2153, cheque 850089, de R$ 430,80, em 11/3/2008, nominal ao mesmo fornecedor  - peça 107, p. 1
	cheque 850089, de 11/3/2008, nominal ao fornecedor Fernando C Jabur Votuporanga no valor de R$ 5.158,75 - peça 148, p. 7
	OK - R$ 5.158,75

	008/00356, de 12/2/2008, R$ 558,50 - Fornecedor: Fernando C Jabur Votuporanga - despesas de material de consumo - peça 147, p. 3
	4812, de 12/2/2008, mesmo fornecedor, no valor de R$ 558,50,- peça 147, p. 4
	127/08, de R$ 558,50, de 12/2/2008 - peça 147, p. 5-6
	lanc 2152, cheque 850089, de R$ 558,50, em 11/3/2008, nominal ao mesmo fornecedor  - peça 107, p. 1
		
	005/00320, de 8/2/2008, R$ 581,30,- Fornecedor: Fernando C Jabur Votuporanga - despesas de material de consumo - peça 146, p. 2
	4800, de 8/2/2008, mesmo fornecedor, no valor de R$ 581,30,- peça 146, p. 3
	115/08, de R$ 581,30, de 8/2/2008 - peça 146, p. 4-5
	lanc 2150, cheque 850089, de R$ 581,30, em 11/3/2008, nominal ao mesmo fornecedor  - peça 107, p. 1
		
	003/00318, de 8/2/2008, R$ 651,25- Fornecedor: Fernando C Jabur Votuporanga - despesas de material de consumo - peça 145, p. 4
	4799, de 8/2/2008, mesmo fornecedor, no valor de R$ 651,25  - peça 145, p. 9
	113/08, de R$ 651,25, de 8/2/2008 - peça 145, p. 10 e peça 146, p. 1
	lanc 2149, cheque 850089, de R$ 651,25, em 11/3/2008, nominal ao mesmo fornecedor  - peça 107, p. 1
		
	001/00030, de 8/1/2008, R$ 712,00 - Fornecedor: Fernando C Jabur Votuporanga - despesas de material de consumo - peça 145, p. 4
	4808, de 8/1/2008, mesmo fornecedor, no valor de R$ 712,00  - peça 145, p. 5
	13/08, de R$ 712,00, de 8/1/2008 - peça 145, p. 6-7
	lanc 2148, cheque 850089, de R$ 712,00, em 11/3/2008, nominal ao mesmo fornecedor  - peça 107, p. 1
		
	007/00355, de 12/2/2008, R$ 1.089,30 - Fornecedor: Fernando C Jabur Votuporanga - despesas de material de consumo - peça 146, p. 6
	4810, de 12/2/2008, mesmo fornecedor, no valor de R$ 1.089,30- peça 145, p. 7
	126/08, de R$ 1.089,30, de 12/2/2008 - peça 147, p. 1-2
	lanc 2151, cheque 850089, de R$ 1.089,30, em 11/3/2008, nominal ao mesmo fornecedor  - peça 107, p. 1
		
	006/00354, de 12/2/2008, R$ 1.135,600 - Fornecedor: Fernando C Jabur Votuporanga - despesas de material de consumo - peça 148, p. 5
	4809, de 12/2/2008, mesmo fornecedor, no valor de R$ 1.135,60 - peça 148, p. 6
	125/08, de R$ 1.135,60, de 12/2/2008 - peça 149, p. 1-2
	lanc 2154, cheque 850089, de R$ 1.135,60, em 11/3/2008, nominal ao mesmo fornecedor  - peça 107, p. 1
		
	029/01320, de 7/5/2008, R$ 363,00 - Fornecedor: Fernando C Jabur Votuporanga - despesas de material de consumo - peça 158, p. 1
	5078, de 7/5/2008, mesmo fornecedor, no valor de R$ 363,00 - peça 157, p. 8
	560/08, de R$ 363,00 de 7/5/2008 - peça 158, p. 3-4
	lanc 5930, cheque 850098, de R$ 363,00, em 30/6/2008, nominal ao mesmo fornecedor - peça 107, p. 1
	cheque 850098, de 30/6/2008, nominal ao fornecedor Fernando C Jabur Votuporanga no valor de R$ 8.242,05 - peça 159, p. 1
	OK - R$ 8.242,05

	028/01316, de 7/5/2008, R$ 398,30 - Fornecedor: Fernando C Jabur Votuporanga - despesas de material de consumo - peça 157, p. 7
	5080, de 7/5/2008, mesmo fornecedor, no valor de R$ 398,30 - peça 157, p. 8
	559/08, de R$ 398,30 de 7/5/2008 - peça 157, p. 9-10
	lanc 5929, cheque 850098, de R$ 398,30, em 30/6/2008, nominal ao mesmo fornecedor - peça 107, p. 1
		
	025/01316, de 7/5/2008, R$ 446,30 - Fornecedor: Fernando C Jabur Votuporanga - despesas de material de consumo - peça 156, p. 5
	5082, de 7/5/2008, mesmo fornecedor, no valor de R$ 446,30 - peça 156, p. 6
	556/08, de R$ 446,30 de 7/5/2008 - peça 156, p. 7-8
	lanc 5926, cheque 850098, de R$ 446,30, em 30/6/2008, nominal ao mesmo fornecedor - peça 107, p. 1
		
	027/01318, de 7/5/2008, R$ 592,00 - Fornecedor: Fernando C Jabur Votuporanga - despesas de material de consumo - peça 157, p. 3
	5079, de 7/5/2008, mesmo fornecedor, no valor de R$ 592,00 - peça 157, p. 4
	558/08, de R$ 592,00 de 7/5/2008 - peça 157, p. 5-6
	lanc 5928, cheque 850098, de R$ 592,00, em 30/6/2008, nominal ao mesmo fornecedor - peça 107, p. 1
		
	031/01614, de 30/5/2008, R$ 667,00 - Fornecedor: Fernando C Jabur Votuporanga - despesas de material de consumo - peça 158, p. 5
	5155, de 30/5/2008, mesmo fornecedor, no valor de R$ 667,00 - peça 158, p. 6
	580/08, de R$ 667,00 de 7/5/2008 - peça 158, p. 7-8
	lanc 5931, cheque 850098, de R$ 667,00, em 30/6/2008, nominal ao mesmo fornecedor - peça 107, p. 1
		
	032/01615, de 30/5/2008, R$ 703,40 - Fornecedor: Fernando C Jabur Votuporanga - despesas de material de consumo - peça 158, p. 9
	5150, de 30/5/2008, mesmo fornecedor, no valor de R$ 703,40 - peça 158, p. 10
	580/08, de R$ 703,40 de 7/5/2008 - peça 159, p. 2-3
	lanc 5932, cheque 850098, de R$ 703,40, em 30/6/2008, nominal ao mesmo fornecedor - peça 107, p. 1
		
	013/00854, de 25/3/2008, R$ 857,00 - Fornecedor: Fernando C Jabur Votuporanga - despesas de material de consumo - peça 155, p. 3
	4922, de 25/3/2008, mesmo fornecedor, no valor de R$ 857,00- peça 155, p. 4
	322/08, de R$ 857,00 de 25/3/2008 - peça 155, p. 5-6
	lanc 5923, cheque 850098, de R$ 857,00, em 30/6/2008, nominal ao mesmo fornecedor - peça 107, p. 1
		
	015/00856, de 25/3/2008, R$ 857,60 - Fornecedor: Fernando C Jabur Votuporanga - despesas de material de consumo - peça 156, p. 1
	4924, de 25/3/2008, mesmo fornecedor, no valor de R$ 857,60- peça 156, p. 2
	324/08, de R$ 857,60 de 25/3/2008 - peça 156, p. 3-4
	lanc 5925, cheque 850098, de R$ 857,60, em 30/6/2008, nominal ao mesmo fornecedor - peça 107, p. 1
		
	026/01317, de 7/5/2008, R$ 960,50- Fornecedor: Fernando C Jabur Votuporanga - despesas de material de consumo - peça 156, p. 9
	5081, de 7/5/2008, mesmo fornecedor, no valor de R$ 960,50 - peça 156, p. 10
	557/08, de R$ 960,50 de 7/5/2008 - peça 157, p. 1-2
	lanc 5927, cheque 850098, de R$ 960,50, em 30/6/2008, nominal ao mesmo fornecedor - peça 107, p. 1
		
	014/00855, de 25/3/2008, R$ 1.018,85- Fornecedor: Fernando C Jabur Votuporanga - despesas de material de consumo - peça 155, p. 7
	4920, de 25/3/2008, mesmo fornecedor, no valor de R$ 1.018,85 - peça 155, p. 8
	323/08, de R$ 1.018,85 de 25/3/2008 - peça 155, p. 9-10
	lanc 5924, cheque 850098, de R$ 1.018,85, em 30/6/2008, nominal ao mesmo fornecedor - peça 107, p. 1
		
	012/00853, de 25/3/2008, R$ 1.378,10 - Fornecedor: Fernando C Jabur Votuporanga - despesas de material de consumo - peça 154, p. 9 e peça 166, p. 8
	4923, de 25/3/2008, mesmo fornecedor, no valor de R$ 1.378, 10,- peça 154, p. 10 e peça 166, p. 9
	321/08, de R$ 1.378, 10, de 25/3/2008 - peça 155, p. 1-2
	lanc 5922, cheque 850098, de R$ 1.378,10, em 30/6/2008, nominal ao mesmo fornecedor - peça 107, p. 2
		
	040/02041, de 26/7/2008, 585,45 - Fornecedor: Fernando C Jabur Votuporanga - despesas de material de consumo - peça 133, p.1
	5213, de 26/6/2008, mesmo fornecedor,  de R$ 585,45 - peça 133, p. 2
	813/08, de R$ 585,45, 26/6/2008 - peça 133, p.4-5
	lanc 6573 cheque 850101, de R$ 585,45, em 15/7/2008 - peça 107, p. 2
	cheque 850101, de 15/7/2008, Fornecedor: Fernando C Jabur Votuporanga no valor de R$ 2.621,30 - peça 133, p.3
	OK  - R$ 2.621,30

	037/02038, de 26/6/2008, R$ 589,20 - Fornecedor: Fernando C Jabur Votuporanga - despesas de material de consumo - peça 164, p.2
	5220, de 26/6/2008, mesmo fornecedor, no valor de R$ 589,20 - peça 164, p. 3
	810/08, de R$ 589,20, de 26/6/2008 - peça 164, p. 4-5
	lanc 6570, cheque 850101,  de R$ 589,20, em 15/7/2008, nominal ao mesmo fornecedor Fernando C Jabur Votuporanga - peça 107, p. 2
		
	039/02040, de 26/6/2008, R$ 722,05 - Fornecedor: Fernando C Jabur Votuporanga - despesas de material de consumo - peça 165, p.4
	5218, de 26/6/2008, mesmo fornecedor, no valor de R$ 722,05 - peça 165, p. 5
	812/08, de R$ 722,05, de 26/6/2008 - peça 165, p. 6-7
	lanc 6572, cheque 850101,  de R$ 722,05, em 15/7/2008, nominal ao mesmo fornecedor Fernando C Jabur Votuporanga - peça 107, p. 2
		
	038/02039, de 26/6/2008, R$ 724,60 - Fornecedor: Fernando C Jabur Votuporanga - despesas de material de consumo - peça 164, p.6
	5221, de 26/6/2008, mesmo fornecedor, no valor de R$ 724,60 - peça 165, p. 1
	811/08, de R$ 724,60, de 26/6/2008 - peça 165, p. 2-3
	lanc 6571, cheque 850101,  de R$ 724,60, em 15/7/2008, nominal ao mesmo fornecedor Fernando C Jabur Votuporanga - peça 107, p. 2
		
	046/02480, de 29/7/2008, R$ 457,55 - Fornecedor: Fernando C Jabur Votuporanga - despesas de material de consumo - peça 141, p.2
	5270, de 29/7/2008, mesmo fornecedor, no valor de R$ 457,55 - peça 141, p. 3
	965/08, de R$ 457,55, de 29/7/2008 - peça 141, p. 4-5
	lanc 7789, cheque 850110, de R$ 457,55, em 12/8/2008, nominal ao mesmo fornecedor - peça 107, p. 2
	cheque 850110, de 12/8/2008, nominal ao fornecedor Fernando C Jabur Votuporanga no valor de R$ 3.409,25 - peça 142, p.5
	OK - R$ 3.409,25

	047/02481, de 29/7/2008, 531,90 - Fornecedor: Fernando C Jabur Votuporanga - despesas de material de consumo - peça 141, p.6
	5275, de 29/7/2008, mesmo fornecedor, no valor de R$ 531,90 - peça 141, p. 7
	966/08, de R$ 531,90, de 29/7/2008 - peça 142, p. 1-2
	lanc 7790, cheque 850110, de R$ 531,90, em 12/8/2008, nominal ao mesmo fornecedor - peça 107, p. 2
		
	043/02477, de 29/7/2008, 555,70 - Fornecedor: Fernando C Jabur Votuporanga - despesas de material de consumo - peça 139, p.10
	5272, de 29/7/2008, mesmo fornecedor, no valor de R$ 555,70 - peça 140, p. 1
	962/08, de R$ 555,70, de 29/7/2008 - peça 140, p. 2-3
	lanc 7786, cheque 850110, de R$ 555,70, em 12/8/2008, nominal ao mesmo fornecedor - peça 107, p. 2
		
	048/02482, de 29/7/2008, 558,50 - Fornecedor: Fernando C Jabur Votuporanga - despesas de material de consumo - peça 142, p. 3
	5274, de 29/7/2008, mesmo fornecedor, no valor de R$ 558,50- peça 142, p. 4
	00967/08, de R$ 558,50, 29/7/2008 - Fornecedor: Fernando C Jabur Votuporanga - peça 121, p. 1-2
	lanc 7791, cheque 850110, de R$ 558,50, em 12/8/2008, nominal ao mesmo fornecedor - peça 107, p. 2
		
	045/02479, de 29/7/2008, 644,50 - Fornecedor: Fernando C Jabur Votuporanga - despesas de material de consumo - peça 140, p. 8
	5326, de 29/7/2008, mesmo fornecedor,  de R$ 644,50 -peça 140, p. 9
	964/08, de R$ 644,50, 29/7/2008 - peça 140, p. 10 e peça 141, p. 1
	lanc 7788, cheque 850110, de 
R$ 644,50, em 12/8/2008, nominal ao mesmo fornecedor  - peça 107, p. 2
		
	044/02478, de 29/7/2008, 661,10 - Fornecedor: Fernando C Jabur Votuporanga - despesas de material de consumo - peça 140, p.4
	5273, de 29/7/2008, mesmo fornecedor,  de R$ 661,10 -peça 140, p. 5
	963/08, de R$ 661,10, 29/7/2008 - peça 140, p. 6-7
	lanc 7787, cheque 850110, de 
R$ 661,10, em 12/8/2008, nominal ao mesmo fornecedor  - peça 107, p. 2
		
	Não há.
	Não há.
	--
	lanc 12732, cheque 850121, de R$ 189,30 em 30/12/2008, nominal ao mesmo fornecedor Fernando C Jabur Votuporanga - peça 107, p. 3
	cheque 850121, de 30/12/2008, Fornecedor: Fernando C Jabur Votuporanga no valor de R$ 6.131,01 - peça 119, p. 3 e peça 132, p. 4
	OK. em relação ao total de R$ 5.340,72. Não aprovado o total de R$ 790,29 por não constar as notas fiscais correspondentes. 

	054/02769, de 22/8/2008, 421,60 - Fornecedor: Fernando C Jabur Votuporanga - despesas de material de consumo - peça 117, p. 5 e peça 130, p. 5
	5360, de 22/8/2008, mesmo fornecedor,  de R$ 421,60 -peça 117, p. 6 e peça 130, p. 6
	1105/08, de R$ 421,60, 22/8/2008 - peça 117, p. 7-8 e peça 130, p. 7-8
	lanc 12727, cheque 850121, de R$ 421,60, em 30/12/2008, nominal ao mesmo fornecedor  - peça 107, p. 3
		
	052/02767, de 22/8/2008, 456,05 - Fornecedor: Fernando C Jabur Votuporanga - despesas de material de consumo - peça 129, p.4
	53545, de 22/8/2008, mesmo fornecedor,  de R$ 456,05 - peça 129, p. 5
	1103/08, de R$ 456,05, 22/8/2008 - peça 129, p. 6-7
	lanc 12725, cheque 850121, de R$ 456,05, em 30/12/2008, nominal ao mesmo fornecedor  - peça 107, p. 3
		
	058/02773, de 22/8/2008, 461,35 - Fornecedor: Fernando C Jabur Votuporanga - despesas de material de consumo - peça 119, p.1 e peça 132, p. 2
	5357, de 22/8/2008, mesmo fornecedor,  de R$ 461,35 -peça 119, p. 2 e peça 132, p. 3
	1109/08, de R$ 461,35, 22/8/2008 - peça 119, p. 4-5 e peça 132, p. 5-6
	lanc 12731, cheque 850121, de R$ 461,35, em 30/12/2008, nominal ao mesmo fornecedor  - peça 107, p. 3
		
	057/02772, de 22/8/2008, 481,40 - Fornecedor: Fernando C Jabur Votuporanga - despesas de material de consumo - peça 116, p. 7 e peça 131, p. 8
	5359, de 22/8/2008, mesmo fornecedor,  de R$ 481,40 -peça 116, p. 8 e peça 131, p. 9
	1108/08, de R$ 481,40, 22/8/2008 - peça 116, p. 9-10,  peça 131, p. 10 e peça 132, p. 1
	lanc 12730, cheque 850121, de R$ 481,40, em 30/12/2008, nominal ao mesmo fornecedor  - peça 107, p. 3
		
	053/02768, de 22/8/2008, 483,70 - Fornecedor: Fernando C Jabur Votuporanga - despesas de material de consumo - peça 117, p. 1 e peça 130, p. 1
	5358, de 22/8/2008, mesmo fornecedor,  de R$ 483,70 -peça 117, p. 2 e peça 130, p. 2
	1104/08, de R$ 483,70, 22/8/2008 - peça 117, p. 3-4 e peça 130, p. 3-4
	lanc 12726, cheque 850121, de R$ 483,70, em 30/12/2008, nominal ao mesmo fornecedor  - peça 107, p. 3
		
	056/02771, de 22/8/2008, 484,10 - Fornecedor: Fernando C Jabur Votuporanga - despesas de material de consumo - peça 116, p. 3 e peça 131, p. 4
	5356, de 22/8/2008, mesmo fornecedor,  de R$ 484,10 - peça 116, p. 4 e peça 131, p. 5
	1107/08, de R$ 484,10, de 22/8/2008 - peça 116, p. 5-6 e peça 131, p. 6-7
	lanc 12729, cheque 850121, de R$ 484,10, em 30/12/2008, nominal ao mesmo fornecedor  - peça 107, p. 3
		
	055/02770, de 22/8/2008, 499,65 - Fornecedor: Fernando C Jabur Votuporanga - despesas de material de consumo - peça 117, p. 9 e peça 130, p. 9
	5355, de 22/8/2008, mesmo fornecedor,  de R$ 499,65 -peça 117, p. 10 e peça 131, p. 1 
	1106/08, de R$ 499,65, de 22/8/2008,  peça 116, p. 1-2 e peça 131, p. 2-3
	lanc 12728, cheque 850121, de R$ 499,65, em 30/12/2008, nominal ao mesmo fornecedor  - peça 107, p. 3
		
	Não há.
	Não há.
	--
	lanc 12722 cheque 850121, de R$ 600,99 em 30/12/2008, nominal ao mesmo fornecedor Fernando C Jabur Votuporanga - peça 107, p. 3 
		
	062/03127, de 25/9/2008, 776,25 - Fornecedor: Fernando C Jabur Votuporanga - despesas de material de consumo - peça 128, p.1
	5581, de 25/9/2008, mesmo fornecedor,  de R$ 776,25 -peça 128, p. 2
	1285/08, de R$ 776,25, 25/9/2008 - peça 128, p. 3-4
	lanc 12723, cheque 850121, de R$ 776,25, em 30/12/2008, nominal ao mesmo fornecedor  - peça 107, p. 3
		
	051/02766, de 21/9/2008, 1.276,60 - Fornecedor: Fernando C Jabur Votuporanga - despesas de material de consumo - peça 128, p.5
	5475, de 21/8/2008, mesmo fornecedor,  de R$ 1.276,60 -peça 128, p. 6 e peça 129, p. 1
	1102/08, de R$ 1.276,60, 21/8/2008 - peça 129, p. 2-3
	lanc 12724, cheque 850121, de R$ 1.276,60, em 30/12/2008 - peça 107, p. 3, nominal ao mesmo fornecedor  
		
	001/00226, de 31/1/2008, R$ 4.500,00 - Pagamento de vencimento e vantagens fixas do pessoal ativo - peça 154, p. 1 e peça 166, p. 1
	Folha de pagamento - Centro  Referência Assistência Social JANEIRO-  peça 154, p. 2 e peça 166, p. 2
	--
	lanc 1006, cheque 850084, de R$ 4.500,00 em 6/2/2008, nominal aos servidores - peça 107, p. 1
	Total da folha: R$ 5.035,92, há registro de complementação de R$ 535,92 de outra conta - peça 154, p. 2 e peça 166, p. 2 
	OK - R$ 4.500,00

	002/00587, de 28/2/2008, R$ 4.500,00 - Pagamento de vencimento e vantagens fixas do pessoal ativo - peça 143, p. 4
	Folha de pagamento - Centro  Referência Assistência Social FEVEREIRO-  peça 154, p. 1
	--
	lanc 1745, cheque 850085, de R$ 4.500,00 em  3/3/2008, nominal aos servidores  - peça 107, p. 1
	Total da folha: R$ 5.035,92, há registro de complementação de R$ 535,92 de outra conta - peça 143, p. 5
	OK - R$ 4.500,00

	003/00952, de 31/3/2008, R$ 4.500,00 - Pagamento de vencimento e vantagens fixas do pessoal ativo - peça 149, p. 3
	Folha de pagamento - Centro  Referência Assistência Social MARÇO -  peça 149, p. 4
	--
	lanc 1745, cheque 850090, de R$ 4.500,00, em 3/3/2008, nominal aos servidores - peça 107, p. 1
	Total da folha: R$ 5.035,92, há registro de complementação de R$ 535,92 de outra conta - peça 149, p. 4
	OK - R$ 4.500,00

	004/01393, de 30/4/2008, R$ 4.500,00 - Pagamento de vencimento e vantagens fixas do pessoal ativo - peça 162, p. 1
	Folha de pagamento - Centro  Referência Assistência Social ABRIL -  peça 162, p. 2-3
	--
	lanc 3843, cheque 850094, de R$ 4.500,0 em 2/5/2008, nominal aos servidores - peça 107, p. 1
	Total da folha: R$ 5.035,92, há registro de complementação de R$ 535,92 de outra conta - peça 162, p. 2-3
	OK - R$ 4.500,00

	005/01827, de 30/5/2008, R$ 4.500,00 - Pagamento de vencimento e vantagens fixas do pessoal ativo - peça 154 p. 8
	Não há.
	--
	lanc 4913, cheque 850096, de R$ 4.500,00 em 3/6/2008, nominal aos servidores - peça 107, p. 1
		Não comprovado

	006/01908, de 25/6/2008, R$ 4.500,00 - Pagamento de vencimento e vantagens fixas do pessoal ativo - peça 163,  p. 8
	Não há.
	--
	lanc 6026, cheque 850099, de R$ 4.500,0 em 2/7/2008, nominal aos servidores - peça 107, p. 1
		Não comprovado

		Não há.
	--
	lanc 7278, cheque 850104, de R$ 4.500,0 em 4/8/2008, nominal aos servidores - peça 107, p. 2
		Não comprovado

	008/02826, de 29/8/2008, R$ 4.500,00 - Pagamento de vencimento e vantagens fixas do pessoal ativo - peça 159, p. 1
	Folha de pagamento - Centro  Referência Assistência Social AGOSTO -  peça 158, p. 5
	--
	lanc 8378, cheque 850111, de R$ 4.500,00, em 3/9/2008, nominal aos servidores - peça 107, p. 1
	Total da folha: R$ 5.035,92 (peça 159, p.5) 
	OK - R$ 4.500,00

	009/03193, de 30/09/2008, R$ 4.500,00 - Pagamento de vencimento e vantagens fixas do pessoal ativo - peça 121, p. 3
	Folha de pagamento - Unidade 17 - Centro  Referência Assistência Social SETEMBRO -  peça 121, p. 6
	--
	lanc 9518, cheque 850115, de R$ 4.500,00 em 3/10/2008, discriminado como Folha de pagamento - peça 107, p. 2
	Total da folha: R$ 5.035,92, há registro de complementação de R$ 535,92 de outra conta - peça 121, p. 4-6
	OK - R$ 4.500,00

	010/03548, de 31/10/2008, R$ 4.500,00 - Pagamento de vencimento e vantagens fixas do pessoal ativo - peça 123, p. 1
	Folha de pagamento - Unidade 17 - Centro  Referência Assistência Social - OUTUBRO peça 123, p. 2-4
	--
	lanc 10618, cheque 850117, de R$ 4.500,00  em 4/11/2008, discriminado como folha de pagamento - peça 107, p. 2
	Total da folha: R$ 5.206,92, há registro de complementação de R$ 700,62 de outra conta - peça 123, p.2-4
	OK - R$ 4.500,00

	011/03902, de 3/12/2008, R$ 4.500,00 - Pagamento de vencimento e vantagens fixas do pessoal ativo - peça 125, p. 3 e peça 126, p. 7
	Folha de pagamento - Unidade 17 - Centro  Referência Assistência Social - NOV. peça 125, p. 4-6 e peça 126, p. 8-10
	--
	lanc 11578, cheque 850120, de R$ 4.500,00 em 3/12/2008, discriminado como folha de pagamento - peça 107, p. 3
	Total da folha: R$ 5.035,92, há registro de complementação de R$ 535,92 de outra conta - peça 125, p.4-6 e peça 126, p. 8-10
	OK - R$ 4.500,00

	012/04342, de 30/12/2008, R$ 4.500,00 - Pagamento de vencimento e vantagens fixas do pessoal ativo - peça 119, p. 6 e peça 132, p. 7
	Folha de pagamento - Unidade 17 - Centro  referência Assistência Social -DEZEMBRO-  peça 119, p. 7-10 e peça 132, p. 8-10
	--
	lanc 13130, cheque 850122, de R$ 4.500,00, em 31/12/2008, discriminado como folha de pagamento - peça 107, p. 3
	Total da folha: R$ 5.380,49, há registro de complementação de R$ 880,49 de outra conta - peça 119, p. 7-10 e peça 132, p. 8-10
	OK - R$ 4.500,00

	001/00202, de 30/1/2008, 2.500,00 - Fornecedor: Sagioneti  Assessoria e Consultoria Ltda. - ME - serviços de PJ - peça 144, p. 4
	123, de 30/1/2008, mesmo fornecedor,  de R$ 2.500,00, ref. Curso de corte costura, lingerie, manicure, pintura, bordado - JANEIRO -peça 144, p. 5
	--
	lanc 2145, cheque 850087, de R$ 2.500,00, em 11/3/2008, mesmo fornecedor - peça 107, p. 1
	cheque 850087, de 11/3/2008, mesmo fornecedor, no valor de R$ 5.000,00 - peça 144, p. 8
	OK - R$ 5.000,00

	003/00555, de 29/2/2008, 2.500,00 - Fornecedor: Sagioneti Assessoria e Consultoria Ltda. - ME - serviços de PJ - peça 144, p. 6
	123, de 30/1/2008, mesmo fornecedor,  de R$ 2.500,00, ref. curso de corte costura, maquiagem, depilação, pintura e bordado - FEVEREIRO-peça 144, p. 7
	--
	lanc 2146, cheque 850087, de R$ 2.500,00, em 11/3/2008, mesmo fornecedor - peça 107, p. 1
		
	004/00888, de 31/3/2008, 2.500,00 - Fornecedor: Sagioneti Assessoria e Consultoria Ltda. - ME - serviços de PJ - peça 149, p.5
	129, de 31/3/2008, mesmo fornecedor,  de R$ 2.500,00, ref. curso de corte costura, maquiagem, depilação, pintura e bordado - MARÇO -peça 149, p. 6
	--
	lanc 3498, cheque 850091, de R$ 2.500,00, em 22/4/2008, mesmo fornecedor - peça 107, p. 1
	cheque 850091, de 22/4/2008, mesmo fornecedor, no valor de R$ 2.500,00 - peça 149, p. 7
	OK - 2.500,00

	005/01271, de 30/4/2008, 2.500,00 - Fornecedor: Sagioneti Assessoria e Consultoria Ltda. - ME - serviços de PJ - peça 154, p. 3 e peça 166, p. 3 
	134, de 30/4/2008, mesmo fornecedor,  de R$ 2.500,00, ref. curso de corte costura, maquiagem, depilação, pintura e bordado - ABRIL -peça 154, p. 4 e peça 166, p. 4
	--
	lanc 4864, cheque 850097, de R$ 2.500,00, em 2/6/2008, mesmo fornecedor  - peça 107, p. 1
	cheque 850097, de 2/6/2008, mesmo fornecedor, no valor de R$ 5.000,00 - peça 154, p. 7
	OK - R$ 5.000,00

	007/01609, de 29/5/2008, 2.500,00 - Fornecedor: Sagioneti Assessoria e Consultoria Ltda. - ME - serviços de PJ - peça 154, p.5 e peça 166, p. 5
	139, de 29/5/2008, mesmo fornecedor,  de R$ 2.500,00, ref. curso de corte costura, maquiagem, depilação, pintura e bordado - MAIO -peça 154, p. 6 e peça 166, p. 6
	--
	lanc 4865, cheque 850097, de R$ 2.500,00, em 2/6/2008, mesmo fornecedor  - peça 107, p. 1
		
	009/02068, de 30/6/2008, 2.500,00 - Fornecedor: Sagioneti Assessoria e Consultoria Ltda. - ME - serviços de PJ - peça 163,  p. 9
	145, de 30/6/2008, mesmo fornecedor,  de R$ 2.500,00, ref. curso de corte costura, maquiagem, depilação, pintura e bordado - JUNHO - peça 163, p. 10
	--
	lanc 6433, cheque 850100, de R$ 2.500,00, em 14/7/2008 - peça 107, p. 2
	cheque 850100, de 14/7/2008, mesmo fornecedor, no valor de R$ 2.500,00 - peça 164, p. 1
	OK - R$ 2.500,00

	013/02853, de 29/8/2008, 3.300,00 - Fornecedor: Sagioneti Assessoria e Consultoria Ltda. - ME - serviços de PJ - peça 159, p.6
	163, de 29/8/2008, mesmo fornecedor,  de R$ 3.300,00, ref. curso de corte costura, maquiagem, depilação, pintura e bordado - AGOSTO -peça 159, p. 7
	--
	lanc 8916, cheque 850112,  de R$ 3.300,00, em 11/9/2008 - peça 107, p. 1
	cheque 850112, de 11/9/2008, mesmo fornecedor, no valor de R$ 3.300,00 - peça 159, p. 8
	OK - R$ 3.300,00

	004/00319, de 8/2/2008, 1.494,60 - Fornecedor: S A H Jabur Lingerie - ME, despesas com material de consumo - peça 144, p. 9
	120, de 8/2/2008, mesmo fornecedor,  de R$ 1.494,60, ref. Material de corte costura, - peça 144, p. 10
	114/08, de R$ 1.494,60, 8/2/2008 - peça 145, p. 2-3
	lanc 2147, cheque 850088, de R$ 1.494,60, em 11/3/2008 - peça 107, p. 1
	cheque 850088, de 11/3/2008, mesmo fornecedor, no valor de R$ 1.494,60- peça 145, p. 1
	OK - R$ 1.494,60

	016/00863, de 26/3/2008, 315,25- Fornecedor: A Casa dos Plásticos Vot. Ltda., despesas com material de consumo - peça 149, p. 8
	4374, de 26/3/2008, mesmo fornecedor,  de R$ 315,25, ref. Material de corte costura, - peça 151, p. 1
	327/08, de R$ 315,25, 26/3/2008 - peça 151, p. 3-4
	lanc 3499, cheque 850092, de R$ 315,25, em 22/4/2008 - peça 107, p. 1
	cheque 850092, de 22/4/2008, mesmo fornecedor, no valor de R$ 315,25- peça 151, p. 2
	OK - 315,25

	010/02502, de 31/7/2008, 800,00 - Fornecedor: Sagioneti Assessoria e Consultoria Ltda. - ME - serviços de PJ - peça 139, p. 5
	156, de 31/7/2008, mesmo fornecedor,  de R$ 800,00, ref. Curso de unha artística e depilação artística - JULHO -peça 139, p. 6
	--
	lanc 7784, cheque 850109, de R$ 800,00, em 12/8/2008 - peça 107, p. 2
	cheque 850109, de 12/8/2008, mesmo fornecedor, no valor de R$ 3.300,00 - peça 139, p. 9
	OK - R$ 3.300,00

	011/02503, de 31/7/2008, 2.500,00 - Fornecedor: Sagioneti Assessoria e Consultoria Ltda. - ME - serviços de PJ - peça 139, p. 7
	153, de 31/7/2008, mesmo fornecedor,  de R$ 2.500,00, ref. Curso costura, maquiagem, depilação e bordado - JULHO -peça 139, p. 8
	--
	lanc 7785, cheque 850109, de R$ 2.500,00, em 12/8/2008 - peça 107, p. 2
		
	014/03161, de 30/9/2008, 3.300,00 - Fornecedor: Sagioneti Assessoria e Consultoria Ltda. - ME - serviços de PJ - peça 121, p. 7
	172, de 30/9/2008, mesmo fornecedor,  de R$ 3.300,00, ref. Cursos - setembro-2008 -peça 121, p. 8
	--
	lanc 10345, cheque 850116, de R$ 3.300,00, em 24/10/2008 - peça 107, p. 2
	cheque 850116, de 24/10/2008, mesmo fornecedor, no valor de R$ 3.300,00 - peça 121, p. 9
	OK - R$ 3.300,00

	015/03538, de 31/10/2008, 3.300,00 - Fornecedor: Sagioneti Assessoria e Consultoria Ltda. - ME - serviços de PJ - peça 123, p. 5
	183, de 31/10/2008, mesmo fornecedor,  de R$ 3.300,00, ref. Cursos - outubro -2008 -peça 123, p. 6
	--
	lanc 11048, cheque 850118, de R$ 3.300,00, em 13/11/2008 - peça 107, p. 3
	cheque 850118, de 13/11/2008, mesmo fornecedor, no valor de R$ 3.300,00 - peça 123, p. 7
	OK - R$ 3.300,00

	002/00083, de 15/1/2008, 172,30 - Fornecedor: Palácio dos Perfumes Ltda - ME ref. material de consumo - peça 143, p. 6
	222, de 15/1/2008, mesmo fornecedor,  de R$ 172,30 - peça 143, p. 7
	40/08, de R$ 172,30, 15/1/2008 - peça 143, p.8-9
	lanc 2143 cheque 850086, de R$ 172,30, em 11/3/2008, nominal ao mesmo fornecedor - peça 107, p. 1
		OK. Embora não conste a cópia do cheque 850086, no valor total de R$ 703,00 consta a nota fiscal, o lançamento no extrato está nominal ao mesmo fornecedor e as datas condizem 

	010/00396, de 14/2/2008, 530,70 - Fornecedor: Palácio dos Perfumes Ltda - ME ref. material de consumo - peça 143, p. 10
	224, de 14/2/2008, mesmo fornecedor,  de R$ 530,70 - peça 144, p. 1
	140/08, de R$ 530,70, 15/1/2008 - peça 144, p. 2-3
	lanc 2144 cheque 850086, de R$ 530,70, em 11/3/2008, nominal ao mesmo fornecedor - peça 107, p. 1
		
	017/00869, de 27/3/2008, R$ 170,75- Fornecedor: Palácio dos Perfumes Ltda - ME ref. material de consumo - peça 150, p. 7 e peça 152, p. 6
	238 de 27/3/2008, mesmo fornecedor,  de R$ 170,75- peça 150, p. 8 e peça 152, p. 7
	331/08, de R$ 170,75, de 27/3/2008 - peça 153, p. 1-2
	lanc 3502, cheque 850093, de R$ 170,75, em 22/4/2008, nominal ao mesmo fornecedor - peça 107, p. 1
	cheque 850093, de 22/4/2008, nominal a Palacio dos Perfumes no valor de R$ 1.443,90 - peça 153, p.9
	OK - R$ 1.443,90

	017/00869, de 27/3/2008, R$ 233,45 - Fornecedor: Palácio dos Perfumes Ltda - ME ref. material de consumo - peça 153, p. 3
	237 de 27/3/2008, mesmo fornecedor,  de R$ 233,45 - peça 153, p. 4
	332/08, de R$ 233,45, de 27/3/2008 - peça 153, p. 5-6
	lanc 3503, cheque 850093, de R$ 233,45, em 22/4/2008, nominal ao mesmo fornecedor - peça 107, p. 1
		
	019/00871, de 27/3/2008, R$ 260,10- Fornecedor: Palácio dos Perfumes Ltda - ME ref. material de consumo - peça 153, p. 7
	235 de 27/3/2008, mesmo fornecedor,  de R$ 260,10- peça 153, p. 8
	333/08, de R$ 260,10, de 27/3/2008 - peça 153, p. 10-11
	lanc 3504, cheque 850093, de R$ 260,10, em 22/4/2008, nominal ao mesmo fornecedor - peça 107, p. 1
		
	003/00797, de 18/3/2008, 390,30- Fornecedor: Palácio dos Perfumes Ltda - ME ref. material de consumo - peça 151, p. 5
	231 de 18/3/2008, mesmo fornecedor,  de R$ 390,30 - peça 151, p. 6
	290/08, de R$ 390,30, de 18/3/2008 - peça 150, p. 1-2, peça 151, p. 7 e peça 152, 1
	lanc 3500, cheque 850093, de R$ 390,30, em 22/4/2008, nominal ao mesmo fornecedor - peça 107, p. 1
		
	011/00798, de 18/3/2008, 389,30- Fornecedor: Palácio dos Perfumes Ltda - ME ref. material de consumo - peça 150, p. 3 e peça 152, p. 2
	232 de 18/3/2008, mesmo fornecedor,  de R$ 389,30- peça 150, p. 4 e peça 152, p. 3
	291/08, de R$ 389,30, de 18/3/2008 - peça 150, p. 5-6 e peça 152, p. 4-5
	lanc 3501, cheque 850093, de R$ 389,30, em 22/4/2008, nominal ao mesmo fornecedor - peça 107, p. 1
		
	023/01303, de 6/5/2008, 263,60 - Fornecedor: Palácio dos Perfumes Ltda - ME ref. material de consumo - peça 163, p. 3
	239 de 6/5/2008, mesmo fornecedor,  de R$ 263,60 - peça 163, p. 4
	550/08, de R$ 263,60, de 6/5/2008 - peça 163, p.6-7
	lanc 4582 cheque 850095 de R$ 263,60, em 21/5/2008, nominal ao mesmo fornecedor - peça 107, p. 1
	cheque 850095, de 21/5/2008, nominal a Palacio dos Perfumes no valor de R$ 909,90 - peça 163, p.5
	OK - 909,90

	022/01302, de 6/5/2008, 285,60 - Fornecedor: Palácio dos Perfumes Ltda - ME ref. material de consumo - peça 162, p. 8
	241 de 6/5/2008, mesmo fornecedor,  de R$ 285,60 - peça 162, p. 9
	549/08, de R$ 285,60, de 6/5/2008 - peça 163, p.1-2
	lanc 4512 cheque 850095 de R$ 285,60, em 21/5/2008, nominal ao mesmo fornecedor - peça 107, p. 1
		
	021/01301, de 6/5/2008, 360,70 - Fornecedor: Palácio dos Perfumes Ltda - ME ref. material de consumo - peça 162, p. 4
	240 de 6/5/2008, mesmo fornecedor,  de R$ 360,70 - peça 162, p. 5
	548/08, de R$ 360,70, de 6/5/2008 - peça 162, p.6-7
	lanc 4580 cheque 850095 de R$ 360,70, em 21/5/2008, nominal ao mesmo fornecedor - peça 107, p. 1
		
	034/01700, de 12/6/2008, 341,60 - Fornecedor: Palácio dos Perfumes Ltda - ME ref. material de consumo - peça 134, p. 1
	244, de 12/6/2008, mesmo fornecedor,  de R$ 372,40 - peça 133, p. 7
	710/08, de R$ 370,40, 12/6/2008 - peça 133, p.8-9
	lanc 6574 cheque 850102, de R$ 372,40, em 15/7/2008, nominal ao mesmo fornecedor - peça 107, p. 2
	cheque 850102, de 15/7/2008, nominal a Palacio dos Perfumes no valor de R$ 714,00 - peça 134, p.3
	OK - 714,00

	033/01699, de 12/7/2008, 372,40 - Fornecedor: Palácio dos Perfumes Ltda - ME ref. material de consumo - peça 133, p.6
	243, de 12/6/2008, mesmo fornecedor,  de R$ 341,60 - peça 134, p. 2
	711/08, de R$ 341,60, 12/6/2008 - peça 134, p.4-5
	lanc 6575 cheque 850102, de R$ 341,60, em 15/7/2008, nominal ao mesmo fornecedor - peça 107, p. 2
		
	068/03165, de 30/09/2008, 109,70 - Fornecedor: Palácio dos Perfumes ltda - ME - aquisição de material de consumo - peça 123, p. 8
	258, de 30/9/2008, mesmo fornecedor,  de R$ 109,70, ref. Material para curso manicure -peça 123, p. 9
	1314/08, de R$ 109,70, 30/9/2008 - peça 123,  p. 10
	lanc 11049, cheque 850119, de R$ 109,70, em 13/11/2008, nominal ao mesmo fornecedor - peça 107, p. 3
		OK. Embora não conste a cópia do cheque 850119, no valor total de R$ 891,15 constam as notas fiscais, o lançamento no extrato está nominal ao mesmo fornecedor e as datas condizem

	068/03166, de 30/09/2008, 185,40 - Fornecedor: Palácio dos Perfumes ltda - ME - aquisição de material de consumo - peça 124, p. 2
	259, de 30/9/2008, mesmo fornecedor,  de R$ 185,40, ref. Material para curso depilação -peça 124, p. 3
	1315/08, de R$ 185,40, 30/9/2008 - peça 124,  p. 4-5
	lanc 11050, cheque 850119, de R$ 185,40, em 13/11/2008, nominal ao mesmo fornecedor - peça 107, p. 2
		
	070/03167, de 30/09/2008, 186,30 - Fornecedor: Palácio dos Perfumes ltda - ME - aquisição de material de consumo - peça 124, p. 6
	257, de 30/9/2008, mesmo fornecedor,  de R$ 186,30, ref. Material para curso maquiagem -peça 124, p. 7
	1316/08, de R$ 186,30, 30/9/2008 - peça 124,  p. 8-9
	lanc 11051, cheque 850119, de R$ 186,30, em 13/11/2008, nominal ao mesmo fornecedor - peça 107, p. 3
		
	071/03517, de 30/10/2008, 190,65 - Fornecedor: Palácio dos Perfumes ltda - ME - aquisição de material de consumo - peça 124, p. 10
	263, de 30/10/2008, mesmo fornecedor,  de R$ 190,65, ref. Material para curso maquiagem -peça 126, p. 1
	1472/08, de R$ 186,30, 30/9/2008 - peça 126,  p. 2-3
	lanc 11052, cheque 850119, de R$ 190,65, em 13/11/2008, nominal ao mesmo fornecedor - peça 107, p. 3
		
	072/03518, de 30/11/2008, 219,10 - Fornecedor: Palácio dos Perfumes ltda - ME - aquisição de material de consumo - peça 126, p. 4
	262, de 30/10/2008, mesmo fornecedor,  de R$ 219,10, ref. Material para curso depilação -peça 125, p. 1 e peça 126, p. 5
	1473/08, de R$ 219,10, 30/10/2008 - peça 125,  p. 2-3 e peça 126, p. 6
	lanc 11053, cheque 850119, de R$ 219,10, em 13/11/2008, nominal ao mesmo fornecedor - peça 107, p. 3
		
	041/02255, de 10/7/2008, 249,15 - Fornecedor: Palácio dos Perfumes Ltda - ME ref. material de consumo - peça 138, p. 2
	246, de 10/7/2008, mesmo fornecedor, material de manicure de R$ 249,15 - peça 138, p. 3
	895/08, de R$ 249,15, 10/7/2008 - peça 138, p. 4-5
	lanc 7781 cheque 850108, de R$ 249,15, em 12/8/2008, nominal ao mesmo fornecedor - peça 107, p. 2
	cheque 850108, de 12/8/2008, nominal a Palacio dos Perfumes no valor de R$ 1.076,80 - peça 139, p.2
	OK - R$ 1.076,80

	042/02256, de 10/7/2008, 249,15 - Fornecedor: Palácio dos Perfumes Ltda - ME ref. material de consumo - peça 138, p. 6
	247, de 10/7/2008, mesmo fornecedor, material de depilação de R$ 245,05 - peça 138, p. 7
	896/08, de R$ 245,05, 10/7/2008 - peça 138, p. 8-9
	lanc 7782 cheque 850108, de R$ 245,05, em 12/8/2008, nominal ao mesmo fornecedor - peça 107, p. 2
		
	050/02555, de 5/8/2008, 582,60 - Fornecedor: Palácio dos Perfumes Ltda - ME ref. material de consumo - peça 138, p. 10
	252, de 5/8/2008, mesmo fornecedor, material de maquiagem de R$ 582,60 - peça 139, p. 1
	996/08, de R$ 582,60, 5/8/2008 - peça 139, p. 3-4
	lanc 7783 cheque 850108, de R$ 582,60, em 12/8/2008, nominal ao mesmo fornecedor - peça 107, p. 2
		
	059/02909, de 3/9/2008, 147,40 - Fornecedor: Palácio dos Perfumes Ltda - ME ref. material de consumo - peça 161, p.46
	255, de 3/9/2008, mesmo fornecedor, material de depilação R$ 147,40 - peça 161, p. 5
	1153/08, de R$ 147,40, 3/9/2008 - peça 161, p. 7-8
	lanc 8920 cheque 850114, de R$ 147,40, em 11/9/2008, nominal ao mesmo fornecedor - peça 107, p. 2
	cheque 850114, de 12/9/2008, nominal a Palacio dos Perfumes no valor de R$ 613,05 - peça 161, p. 6
	OK - 613,05

	060/02910, de 3/9/2008, 194,45 - Fornecedor: Palácio dos Perfumes Ltda - ME ref. material de consumo - peça 160, p. 6
	254, de 3/9/2008, mesmo fornecedor, material de depilação R$ 194,45 - peça 161, p. 1
	1154/08, de R$ 194,45, 3/9/2008 - peça 160, p. 2-3
	lanc 8919 cheque 850114, de R$ 194,45, em 11/9/2008, nominal ao mesmo fornecedor - peça 107, p. 2
		
	061/02911, de 3/9/2008, 271,20 - Fornecedor: Palácio dos Perfumes Ltda - ME ref. material de consumo - peça 160, p. 2
	256, de 30/9/2008, mesmo fornecedor, material de maquiagem de R$ 271,20- peça 160, p. 3
	1155/08, de R$ 271,20, 3/9/2008 - peça 160, p. 4-5
	lanc 8918 cheque 850114, de R$ 271,20, em 11/9/2008, nominal ao mesmo fornecedor - peça 107, p. 2
		
	EXECUÇÃO FINANCEIRA
	R$ 104.589,72

6.20.	Diante disso, no tocante à documentação ora acostada aos autos, foi possível estabelecer     relação entre as cópias dos cheques do Banco do Brasil, os extratos bancários e os recibos, de forma a comprovar a execução física de parte dos valores repassados, conforme a seguir:
	Conta corrente
	Recursos Transferidos pelo FNAS (R$) 
	Execução financeira (R$) 

	8382-8
	7.537,50
	7.537,50

	6875-6
	12.980,00
	7.540,00

	6877-2
	9.860,00
	8.400,00

	8749-1
	2.000,00
	0,00

	6995-5
	99.000,00
	99.000,00

	Total
	131.377,50
	 (122.477,50) 

6.21.	Consta ainda que houve recolhimento ao FNAS, mediante GRU (peça 17) , do valor de R$ 15.128,66, em 12/3/2013, efetuado pelo Município de Valentim Gentil/SP. Segundo o Ofício  33/2013, de 18/3/2013, subscrito pelo assessor de controle interno do referido município (peça 17) , essa devolução corresponde ao valor corrigido até 12/3/2013, da importância recebida para execução do Programa PROJOVEM (R$ 8.793,75) , mas que não teria sido foi executada. Tal importância foi reduzida do débito imputado ao recorrente (R$ 131.377,50) .
6.22.	Ocorre que, conforme jurisprudência desta Corte de Contas, não basta a execução financeira para se garantir a correta aplicação dos recursos; deve ser comprovada, também, a execução física, o que não ocorreu no caso sob comento (Acórdão 5469/2020-TCU-Primeira Câmara, Rel. Vital do Rêgo, 4498/2020-2ª Câmara, Rel. Ana Arraes e 3223/2017-2ª Câmara, Rel. Marcos Bemquerer) . 
6.23.	Embora o recorrente tenha apresentado documentos que comprovam parte da execução financeira dos recursos repassados, subsiste a ausência de controle social exercido pelo CMAS sobre o objeto do ajuste, na medida em que o documento desse órgão é de 31/7/2018 (peça 103) , não sendo possível garantir que houve o cumprimento dos objetivos delineados.  
6.24	Conforme destacado nos itens 6.2 e 6.3 retro e na instrução da unidade técnica (peça 94, p. 6) , considerando o imprescindível controle social exercido pelo CMAS para aprovação da prestação de contas, a ata do referido conselho encaminhada cerca de 10 anos após utilização dos recursos (peça 83) , não pode ser considerada válida. Além disso, faltam informações no Demonstrativo Sintético Anual da Execução Físico-Financeiro e não consta validação de envio ao SUASWeb (peça 84) . Grave a insubmissão da prestação de contas ao Conselho Municipal de Assistência Social à época devida, requisito essencial a sua aprovação, conforme os art. 8º e 9º, da Portaria 459, de 9/9/2005, em vigor à época e transcrito a seguir:
Art. 8º O Demonstrativo Sintético Anual da Execução Físico-Financeira do SUAS é o instrumento de prestação de contas do cofinanciamento federal das ações continuadas de assistência social, no SUAS Web, elaborado pelos gestores e submetido à avaliação do Conselho de Assistência Social competente, que verifica o cumprimento das metas físicas e financeiras do Plano de Ação, de acordo com o Anexo II desta Portaria.
Art. 9º O Demonstrativo Sintético Anual da Execução Físico-Financeira deverá ser enviado, eletronicamente, para aprovação do MDS, até o último dia do mês de fevereiro do ano subsequente ao de execução, já com sua avaliação pelo Conselho de Assistência Social competente.
6.25.	O Governo Federal tem adotado estratégias para intensificar o controle social de seus programas, sobretudo nas áreas de educação, saúde e assistência social. O mecanismo delega à sociedade, entre outras, a fiscalização da regularidade na aplicação dos recursos destinados ao programa.
6.26.	A prestação de contas que, por omissão do gestor, não é submetida ao controle social, no tempo certo e nos termos da regulamentação vigente, não faz prova da boa e regular aplicação dos recursos.
6.27.	Dessa forma, devido à ausência de uma aprovação válida do CMAS, os documentos tardiamente apresentados, embora suficientes para demonstrar nexo causal financeiro do repasse, não são suficientes para demonstrar a correta aplicação dos recursos federais repassados pelo FNAS à Prefeitura Municipal de Valentim Gentil/SP, no exercício de 2008. O sistema SUAS já previa desde sua criação a necessidade de prestação de contas perante o conselho municipal (art. 2º da Lei 9.604/1998) . Essa aprovação certifica a execução física das ações, por estar presente diretamente no local. 
6.28.	Assim, não há como dar provimento ao presente recurso, porquanto remanescem insatisfatórias as justificativas quanto à omissão no dever de prestar contas e à comprovação da boa e regular aplicação dos recursos, razão pela qual deve-se manter o julgamento pela irregularidade das contas do recorrente. 
7.		Se cabe a revogação da multa aplicada ao recorrente Liberato Rocha Caldeira (peça 101, p. 7-8) . 
7.1.	O recorrente afirma que a multa que lhe foi aplicada deve ser revogada, com base nos seguintes argumentos: 
	a) o valor é excessivo para um pai de família desempregado, sem renda e até sem aposentadoria, a qual ainda não conseguiu, mas que deve ser também no valor de um salário mínimo;
	b) a multa perde o sentido diante da vasta documentação acostada aos autos que comprova a boa e regular aplicação dos recursos repassados. 
		Análise
7.2.	Não assiste razão ao recorrente, considerando que a dosimetria do valor da multa é pautada pelo nível de gravidade e pela materialidade dos ilícitos, bem como pelo grau de culpabilidade do agente, não guardando relação com a capacidade financeira do responsável (Acórdão 2560/2019-TCU-Plenário, Rel. Augusto Nardes, 12515/2019-2ª Câmara, Rel. Aroldo Cedraz e 939/2017 - Plenário, Rel. Bruno Dantas) .
7.3.		Além disso, como já enfatizado no subitem 6.6 retro, a apresentação extemporânea da prestação de contas, sem atenuantes que justifiquem o atraso, como é o caso, ainda que possuísse  elementos que comprovassem a boa e regular aplicação dos recursos, o que não ocorreu, não elide a omissão inicial, cabendo o julgamento pela irregularidade das contas com aplicação de multa, como se deu no acórdão recorrido (Acórdão 8198/2019-TCU-Segunda Câmara, Rel. Marcos Bemquerer, 1217/2019-Plenário Rel. Walton Alencar e 7722/2019-2ª Câmara, Rel. Augusto Nardes) .
CONCLUSÃO
8.	Das análises anteriores, conclui-se que:
	a) a apresentação de contas a destempo, sem justificativa plausível, não sana a omissão inicial do dever de presta contas, o que torna improcedente a alegação do recorrente Adilson Jesus Perez Segura acerca da desproporcionalidade no julgamento pela irregularidade das contas, com aplicação de multa;
	b) embora o recorrente tenha apresentado documentos que comprovam parte da execução financeira dos recursos repassados, não foi possível comprovar a execução física dos recursos;
	c) a execução física-financeira não foi atestada pelos componentes do Conselho Municipal de Assistência Social (CMAS) no ano subsequente ao da execução; 
	d) a ata de aprovação da aplicação dos recursos por parte do CMAS, de 31/7/2018, encaminhada cerca de 10 anos após o repasse, se fundamentou apenas em planilhas e extratos bancários (peça 83) , não sendo possível garantir que houve o cumprimento dos objetivos delineados; 
	e) o Demonstrativo Sintético Anual da Execução Físico-Financeiro foi enviado com  inconsistências e sem a validação de envio ao SUASWeb;  
8.1.	Com base nessas conclusões propõe-se o não provimento do recurso. 
INFORMAÇÕES ADICIONAIS
9.	A título de informação, foi verificado erro material no item 9.2 do acórdão combatido, considerando que foram omitidos parte dos valores do débito a ser imputado ao recorrente Liberato Rocha Caldeira. Além disso, a data de ocorrência de 10/8/2008 para o débito no valor de R$ 1.256,25, de fato, é 19/8/2008, conforme consta do SUAS (peça 3) . Essas verificações estão evidenciadas a seguir:    
	UNIDADE TÉCNICA (peça 94) e RELATÓRIO (peça 100) 
	Acórdão 9864/2019-TCU-Segunda Câmara (peça 98) 
	VALORES REPASSADOS - SUAS (peça 3) 

	valor original
R$
	dt. ocorrência
	valor original
R$
	dt. ocorrência
	valor original
R$
	dt. ocorrência

	840,00
	25/2/2008
	não consta
	não consta
	840,00
	25/2/2008

	840,00
	12/3/2008
	840,00
	12/3/2008
	840,00
	12/3/2008

	840,00
	15/4/2008
	840,00
	15/4/2008
	840,00
	15/4/2008

	840,00
	12/5/2008
	840,00
	12/5/2008
	840,00
	12/5/2008

	840,00
	11/6/2008
	840,00
	11/6/2008
	840,00
	11/6/2008

	840,00
	2/7/2008
	840,00
	2/7/2008
	840,00
	2/7/2008

	840,00
	6/8/2008
	840,00
	6/8/2008
	840,00
	6/8/2008

	840,00
	8/9/2008
	não consta
	não consta
	840,00
	8/9/2008

	840,00
	8/10/2008
	840,00
	8/10/2008
	840,00
	8/10/2008

	840,00
	7/11/2008
	não consta
	não consta
	840,00
	7/11/2008

	1.460,00
	16/12/2008
	1.460,00
	16/12/2008
	1.460,00
	16/12/2008

	9.000,00
	19/2/2008
	9.000,00
	19/2/2008
	9.000,00
	19/2/2008

	9.000,00
	14/3/2008
	9.000,00
	14/3/2008
	9.000,00
	14/3/2008

	9.000,00
	8/4/2008
	9.000,00
	8/4/2008
	9.000,00
	8/4/2008

	9.000,00
	12/5/2008
	9.000,00
	12/5/2008
	9.000,00
	12/5/2008

	9.000,00
	6/6/2008
	não consta
	não consta
	9.000,00
	6/6/2008

	9.000,00
	1/7/2008
	9.000,00
	1/7/2008
	9.000,00
	1/7/2008

	9.000,00
	12/8/2008
	9.000,00
	12/8/2008
	9.000,00
	12/8/2008

	9.000,00
	4/9/2008
	não consta
	não consta
	9.000,00
	4/9/2008

	9.000,00
	17/10/2008
	9.000,00
	17/10/2008
	9.000,00
	17/10/2008

	9.000,00
	7/11/2008
	9.000,00
	7/11/2008
	9.000,00
	7/11/2008

	9.000,00
	19/12/2008
	9.000,00
	19/12/2008
	9.000,00
	19/12/2008

	1.200,00
	21/2/2008
	1.200,00
	21/2/2008
	1.200,00
	21/2/2008

	1.200,00
	20/3/2008
	1.200,00
	20/3/2008
	1.200,00
	20/3/2008

	1.200,00
	18/4/2008
	1.200,00
	18/4/2008
	1.200,00
	18/4/2008

	1.300,00
	15/5/2008
	1.300,00
	15/5/2008
	1.300,00
	15/5/2008

	1.320,00
	11/6/2008
	1.320,00
	11/6/2008
	1.320,00
	11/6/2008

	1.320,00
	1/7/2008
	1.320,00
	1/7/2008
	1.320,00
	1/7/2008

	1.320,00
	15/8/2008
	não consta
	não consta
	1.320,00
	15/8/2008

	1.360,00
	10/9/2008
	não consta
	não consta
	1.360,00
	10/9/2008

	1.360,00
	13/10/2008
	1.360,00
	13/10/2008
	1.360,00
	13/10/2008

	1.400,00
	12/11/2008
	1.400,00
	12/11/2008
	1.400,00
	12/11/2008

	1.256,25
	1/7/2008
	1.256,25
	1/7/2008
	1.256,25
	01/7/2008

	1.256,25
	10/8/2008
	1.256,25
	10/8/2008
	1.256,25
	19/8/2008

	1.256,25
	10/9/2008
	1.256,25
	10/9/2008
	1.256,25
	10/9/2008

	1.256,25
	15/10/2008
	1.256,25
	15/10/2008
	1.256,25
	15/10/2008

	1.256,25
	13/11/2008
	1.256,25
	13/11/2008
	1.256,25
	13/11/2008

	1.256,25
	16/12/2008
	1.256,25
	16/12/2008
	1.256,25
	16/12/2008

	2.000,00
	22/12/2008
	2.000,00
	22/12/2008
	2.000,00
	22/12/2008

	 (15.128,66) 
	12/3/2013
	 (15.128,66) 
	12/3/2013
		
9.1.	Dessa forma, independentemente de a fundamentação do Acórdão 9864/2019-TCU-Segunda Câmara, Rel. Aroldo Cedraz, incluir o débito do total dos recursos transferidos, reduzido o valor devolvido (131.377,50 - R$ 15.128,66 = R$ 116.248,84) , o débito no dispositivo do Acórdão foi a menor (R$ 93.048,84) . 
9.2.	Entretanto, entende-se que, na presente fase recursal, não se deve proceder a eventual alteração do dispositivo do acórdão para aumento do valor do débito, por se tratar de questão que não submetida ao duplo grau via recurso, coberta, portanto, pela coisa julgada administrativa, caracterizando a possibilidade de alteração uma violação do princípio do non reformatio in pejus. 
PROPOSTA DE ENCAMINHAMENTO
10.	Ante o exposto, com fundamento nos artigos 32, inciso I; e 33, da Lei 8.443/1992, submetem-se os autos à consideração superior, com posterior encaminhamento ao Ministério Público junto ao Tribunal de Contas da União e ao Gabinete do Relator, propondo:
a) conhecer dos recursos e, no mérito, negar-lhes provimento;
b) comunicar a deliberação que vier a ser proferida por esta Corte aos recorrentes, ao Ministério da Cidadania, à Procuradoria da República no Estado de São Paulo e demais interessados.
É o Relatório.

Odemes Bordini (OAB/SP 114.188), Silvio Barbosa Ferrari (OAB/SP 373.138) e outros.

Subprocurador-Geral Lucas Rocha Furtado

TOMADA DE CONTAS ESPECIAL. FUNDO NACIONAL DE ASSISTÊNCIA SOCIAL - FNAS. OMISSÃO NO DEVER DE PRESTAR CONTAS. CONTAS IRREGULARES. DÉBITO. MULTA. RECURSOS DE RECONSIDERAÇÃO. CONHECIMENTO. COMPROVAÇÃO PARCIAL DA EXECUÇÃO FINANCEIRA. EXECUÇÃO FÍSICA NÃO COMPROVADA. ELEMENTOS INCAPAZES DE MODIFICAR O ACÓRDÃO RECORRIDO. NÃO PROVIMENTO. CIÊNCIA AOS INTERESSADOS.

TOMADA DE CONTAS ESPECIAL (TCE)

Secretaria de Recursos (Serur)

Tratam-se de Recursos de Reconsideração em Tomada de Contas Especial (peças 101-166, 195-196; 167-187) interpostos por Liberato Rocha Caldeira e Adilson Jesus Perez Segura, contra o 9.864/2019-2ª Câmara (peça 98) , da relatoria do Min. Aroldo Cedraz, que examinou Tomada de Contas Especial instaurada pelo Ministério do Desenvolvimento Social e Agrário (atual Ministério da Cidadania) , em razão da omissão no dever de prestar contas dos recursos repassados pelo Fundo Nacional de Assistência Social (FNAS) à Prefeitura Municipal de Valentim Gentil/SP, a título de cofinanciamento de ações continuadas de assistência social, no âmbito do Sistema Único de Assistência Social (SUAS) ,  tendo como objeto a execução dos Serviços de Proteção Básica e Proteção Social Especial (peça 5) .
2.	Por meio da deliberação acima referida, decidiu-se pela irregularidade das contas dos recorrentes e pela condenação em débito do Sr. Erivaldo José da Silva, aplicando a ambos as multas previstas no art. 57 e 58, inciso I, da Lei Orgânica deste Tribunal, no valor de R$ 20.000,00 (vinte mil reais) e R$ 5.000,00 (cinco mil reais) , respectivamente, conforme teor abaixo reproduzido:
9.1. rejeitar as alegações de defesa do Sr. Liberato Rocha Caldeira, assim como as razões de justificativa do Sr. Adilson Jesus Perez Segura;
9.2. com fundamento no art. 71, inciso II, da Constituição Federal de 1988, e nos arts. 1º, inciso I, 15, 16, inciso III, alínea "c", da Lei 8.443, de 16/7/1992, combinados com os arts. 19 e 23, inciso III, da mesma lei, e com os arts. 1º, inciso I, 201, § 2º, 205, 209, inciso III, 210 e 214, inciso III, do Regimento Interno-TCU, julgar irregulares as contas do Sr. Liberato Rocha Caldeira, condenando-o ao pagamento das importâncias especificadas no quadro abaixo, atualizadas monetariamente e acrescidas dos juros de mora desde as respectivas datas até a data do efetivo recolhimento, e fixando-lhe o prazo de 15 (quinze) dias, a contar da notificação deste Acórdão, para que comprove, perante o Tribunal, o recolhimento das referidas quantias aos cofres do Fundo Nacional de Assistência Social (FNAS) , nos termos do art. 23, inciso III, alínea "a", da Lei 8.443/1992, c/c o art. 214, inciso III, alínea "a", do Regimento Interno do TCU:
 (...) 
9.3. aplicar ao Sr. Liberato Rocha Caldeira a multa prevista no art. 57 da Lei 8.443/1992, combinado com o art. 267 do Regimento Interno desta Corte, no valor individual de R$ 20.000,00 (vinte mil reais) , com a fixação do prazo de 15 (quinze) dias, a contar da notificação, para que comprove, perante o Tribunal (art. 214, inciso III, alínea "a", do Regimento Interno-TCU) , o recolhimento da dívida aos cofres do Tesouro Nacional, atualizada monetariamente desde a data deste Acórdão até a do efetivo recolhimento, se for paga após o vencimento, na forma da legislação em vigor;
9.4. com fundamento no art. 71, inciso II, da Constituição Federal de 1988, e nos arts. 1º, inciso I, 15, 16, inciso III, alínea "a", da Lei 8.443, de 16/7/1992, combinados com os arts. 19, parágrafo único, e 23, inciso III, da mesma lei, e com os arts. 1º, inciso I, 201, § 2º, 205, 209, inciso I, e 214, inciso III, do Regimento Interno-TCU, julgar irregulares as contas do Sr. Adilson Jesus Perez Segura, aplicando-lhe multa prevista no art. 58, inciso I, da Lei 8.443/1992, combinado com o art. 268, inciso I, do Regimento Interno do TCU, no valor de R$ 5.000,00 (cinco mil reais) , e fixando-lhe o prazo de 15 (quinze) dias, a contar da notificação, para que comprove, perante o Tribunal (art. 214, inciso III, alínea "a", do Regimento Interno-TCU) , o recolhimento da dívida aos cofres do Tesouro Nacional, atualizada monetariamente desde a data deste Acórdão até a do efetivo recolhimento, se for paga após o vencimento, na forma da legislação em vigor;
9.5. autorizar, desde logo, nos termos dos arts. 26 e 28, inciso II, da Lei 8.443/1992:
9.5.1. o pagamento das dívidas em até 36 (trinta e seis) parcelas mensais e consecutivas, se solicitado por algum dos responsáveis e se o processo não tiver sido remetido para cobrança judicial, fixando-se o vencimento da primeira em 15 (quinze) dias, a contar do recebimento da notificação, e o das demais a cada 30 (trinta) dias, devendo incidir sobre cada uma delas os encargos legais devidos, na forma prevista na legislação em vigor, sem prejuízo ao vencimento antecipado do saldo devedor em caso de não comprovação do recolhimento de qualquer parcela, conforme prevê o art. 217, § 2º, do Regimento Interno deste Tribunal;
9.5.2. a cobrança judicial das dívidas, caso não atendidas as notificações;
9.6. encaminhar cópia desta deliberação ao Ministério da Cidadania e, nos termos do art. 16, § 3º, da Lei 8.443/1992, e do art. 209, § 7º, do Regimento Interno-TCU, à Procuradoria da República no Estado de São Paulo para adoção das medidas que entender cabíveis.
3.	Como já mencionado, a irregularidade resumidamente consistiu na omissão no dever legal de prestar contas dos recursos repassados pelo FNAS no exercício de 2008, na modalidade fundo a fundo, a título de cofinanciamento federal de ações continuadas de assistência social no município de Valentim Gentil/SP.
4. 	Inconformados, os recorrentes, Srs. Liberato Rocha Caldeira e Adilson Jesus Perez Segura, interpuseram os presentes apelos (peças 101-166, 195-196; 167-187) para reformar do acórdão acima, de maneira que suas contas sejam julgadas regulares e sejam excluídas as multas aplicadas, em razão dos argumentos resumidos a seguir:
	a) a responsabilização do recorrente afronta o princípio da proporcionalidade, pois não agiu com dolo e tomou todas as providências a seu alcance, apesar de não ter recebido e nem gerido os recursos; a prestação de contas ficou a cargo de terceiro, falecido sem que tivesse cumprido integralmente a tarefa; o Conselho Municipal de Assistência Social (CMAS) aprovou todos os investimentos referentes ao exercício de 2008 (peça 169) e os documentos juntados aos presentes autos saneiam todas as impropriedades impingidas (peça 173 a 187) ; (Adilson Jesus Perez Segura; peça 167, p. 2-6, 168-187) ;
	b) a documentação apresentada pelo recorrente é suficiente para demonstrar a correta aplicação dos recursos federais repassados pelo FNAS à Prefeitura Municipal de Valentim Gentil/SP, uma vez que não pode ser responsabilizado diante da falta de estrutura e de pessoal especializado e das dificuldades de obtenção de todo os documentos necessários para recompor a prestação de contas (Liberato Rocha Caldeira, peça 101, p. 12-8, peça 102-166, peça 195-196) ;
	c) a multa aplicada ao recorrente deve ser revogada, diante do seu valor excessivo e da documentação juntada aos autos (Liberato Rocha Caldeira; peça 101, p. 7-8) .
5.	Preliminarmente, devo afirmar que ratifico o teor de despacho de minha lavra (peça 204) , no sentido de que os presentes recursos preenchem os requisitos de admissibilidade estabelecidos nos arts. 32, inciso I e 33 da Lei n. 8.443/1992, c/c art. 285 do RI/TCU, razão pela qual pode ser conhecido.
6.	Quanto ao mérito, verifico que não assiste razão ao recorrente quando afirma que o julgamento pela irregularidade das contas e a aplicação da multa violou o princípio da proporcionalidade. A omissão injustificada no cumprimento do dever de prestar contas de recursos públicos sob a guarda de gestores é uma das irregularidades mais graves, por que ela, além de prejudicar a transparência dos atos de gestão, inviabiliza a atividade de controle. Assim, o desfecho dado pelo acordão recorrido resguarda a proporcionalidade e a razoabilidade, não merecendo reparos.
7.	Como bem lembrado pela Unidade Técnica, prestar contas é uma obrigação pessoal, que independe de provocação de terceiro e que deve ser cumprida dentro de prazo certo (Acórdão 13739/2018-TCU-Primeira Câmara, Rel. Augusto Shermann, 4060/2018-2ª Câmara, Rel. Aroldo Cedraz, 7438/2016-2ª Câmara, Rel. André de Carvalho) . No caso em exame, o prefeito sucessor, sem qualquer justificativa aceitável, não prestou tempestivamente as contas, embora regularmente notificado (peças 7-8, 11-12, 22-23, 29, 33) . Assim, a responsabilidade por essa grave irregularidade é solidária entre os dois recorrentes. 
 8.	Em relação ao argumento de que não agiu com dolo entendo que também não pode ser acolhido, diante desses elementos. Sabe-se que, no âmbito deste Tribunal, para a responsabilização do gestor, é suficiente a ausência de boa-fé objetiva, sendo dispensável a comprovação de má-fé (dolo) . A boa-fé objetiva é comprovada pela obediência aos preceitos legais e princípios jurídicos, ainda que o agente tenha concorrido para danos ao Erário ou qualquer outra irregularidade. Assim, considerando a natureza das irregularidades praticadas pelos recorrentes, certamente ela obsta a caracterização da boa-fé objetiva, mesmo que fosse afastada a existência de dano. 
9.	Verifico também que não assiste razão ao recorrente Sr. Liberato Rocha Caldeira quando assevera que a documentação apresentada é suficiente para demonstrar a correta aplicação dos recursos repassados, uma vez que não pode ser responsabilizado diante da falta de estrutura e de pessoal especializado e das dificuldades de obtenção de todo os documentos necessários para recompor a prestação de contas. Como bem demonstrou a Unidade Técnica, não se pode usar a falta de estrutura e de pessoal para justificar o fato de que a documentação apresentada comprovou apenas parte da execução financeira e de nada adiantou para demonstrar a execução física do objeto, ainda que parcial. 
10.	A Ata do Conselho Municipal de Assistência Social 5/2018 também não socorreu os recorrentes nesse aspecto, pois foi feita a destempo e reconhecidamente se baseou apenas em planilhas e extratos bancários referentes a parte da execução financeira (peça 83) . Assim, verifico que há consonância do acórdão recorrido com a jurisprudência dominante no sentido de que, sem a demonstração da execução física do objeto, não é suficiente a comprovação da execução financeira para se garantir que houve uma aplicação correta dos recursos (Acórdão 5469/2020-TCU-Primeira Câmara, Rel. Vital do Rêgo, 4498/2020-2ª Câmara, Rel. Ana Arraes e 3223/2017-2ª Câmara, Rel. Marcos Bemquerer) .
11.	Por fim, não cabe a alegação de que a multa aplicada ao recorrente deve ser revogada, diante do seu valor excessivo e da documentação juntada aos autos. Como já ressaltado anteriormente, a aplicação da multa não foi desarrazoada e nem violou a proporcionalidade, diante de irregularidades graves como a omissão no dever de prestar contas e não comprovação da execução física do objeto do repasse. 
12.	Assim, concordo com o resultado das análises da Unidade Técnica, referendada pelo MP/TCU, incorporo os argumentos comuns e convergentes como parte das presentes razões de decidir, e Voto por que este Plenário adote a proposta de Acórdão que ora submeto à deliberação.
TCU, Sala das Sessões Ministro Luciano Brandão Alves de Souza, em 7 de julho de 2020.
RAIMUNDO CARREIRO 
Relator